-paradigm: Empty
 -flex: .
  gramm: 



-paradigm: apl_a
 -flex: .անք
  gramm: apl,nom
  gloss: APL.NOM
 -flex: .անց
  gramm: apl,obl
  gloss: APL.OBL
 -flex: .անց|ից
  gramm: apl,abl
  gloss: APL.OBL|ABL
 -flex: .անց|ով
  gramm: apl,ins
  gloss: APL.OBL|INS
 -flex: .անց|ում
  gramm: apl,loc
  gloss: APL.OBL|LOC

 -flex: .յանք
  gramm: apl,nom
  gloss: APL.NOM
  regex-prev: .*ա[.<>]*$
 -flex: .յանց
  gramm: apl,obl
  gloss: APL.OBL
  regex-prev: .*ա[.<>]*$
 -flex: .յանց|ից
  gramm: apl,abl
  gloss: APL.OBL|ABL
  regex-prev: .*ա[.<>]*$
 -flex: .յանց|ով
  gramm: apl,ins
  gloss: APL.OBL|INS
  regex-prev: .*ա[.<>]*$
 -flex: .յանց|ում
  gramm: apl,loc
  gloss: APL.OBL|LOC
  regex-prev: .*ա[.<>]*$

-paradigm: apl_2a
 -flex: <1>.անք
  gramm: apl,nom
  gloss: APL.NOM
 -flex: <1>.անց
  gramm: apl,obl
  gloss: APL.OBL
 -flex: <1>.անց|ից
  gramm: apl,abl
  gloss: APL.OBL|ABL
 -flex: <1>.անց|ով
  gramm: apl,ins
  gloss: APL.OBL|INS
 -flex: <1>.անց|ում
  gramm: apl,loc
  gloss: APL.OBL|LOC

-paradigm: apl_e
 -flex: .ենք
  gramm: apl,nom
  gloss: APL.NOM
 -flex: .ենց
  gramm: apl,obl
  gloss: APL.OBL
 -flex: .ենց|ից
  gramm: apl,abl
  gloss: APL.OBL|ABL
 -flex: .ենց|ով
  gramm: apl,ins
  gloss: APL.OBL|INS
 -flex: .ենց|ում
  gramm: apl,loc
  gloss: APL.OBL|LOC

 -flex: .յենք
  gramm: apl,nom
  gloss: APL.NOM
  regex-prev: .*ա[.<>]*$
 -flex: .յենց
  gramm: apl,obl
  gloss: APL.OBL
  regex-prev: .*ա[.<>]*$
 -flex: .յենց|ից
  gramm: apl,abl
  gloss: APL.OBL|ABL
  regex-prev: .*ա[.<>]*$
 -flex: .յենց|ով
  gramm: apl,ins
  gloss: APL.OBL|INS
  regex-prev: .*ա[.<>]*$
 -flex: .յենց|ում
  gramm: apl,loc
  gloss: APL.OBL|LOC
  regex-prev: .*ա[.<>]*$

-paradigm: apl_2e
 -flex: <1>.ենք
  gramm: apl,nom
  gloss: APL.NOM
 -flex: <1>.ենց
  gramm: apl,obl
  gloss: APL.OBL
 -flex: <1>.ենց|ից
  gramm: apl,abl
  gloss: APL.OBL|ABL
 -flex: <1>.ենց|ով
  gramm: apl,ins
  gloss: APL.OBL|INS
 -flex: <1>.ենց|ում
  gramm: apl,loc
  gloss: APL.OBL|LOC

-paradigm: apl_o
 -flex: .ոնք
  gramm: apl,nom
  gloss: APL.NOM
 -flex: .ոնց
  gramm: apl,obl
  gloss: APL.OBL
 -flex: .ոնց|ից
  gramm: apl,abl
  gloss: APL.OBL|ABL
 -flex: .ոնց|ով
  gramm: apl,ins
  gloss: APL.OBL|INS
 -flex: .ոնց|ում
  gramm: apl,loc
  gloss: APL.OBL|LOC



-paradigm: poss_def
 -flex: .
  gramm: nonposs
 -flex: .ն
  gramm: def
  gloss: DEF
 -flex: .ը
  gramm: def
  gloss: DEF
  regex-prev: ^.*([բգդզթժլխծկհձղճմյնշչպջռսվտրցփքֆև]|[^ո]ւ)[<>.]*$
 -flex: .ս
  gramm: poss.1
  gloss: 1POSS
 -flex: .դ
  gramm: poss.2
  gloss: 2POSS
 -flex: .ըս
  gramm: poss.1
  gloss: 1POSS
  regex-prev: ^.*([բգդզթժլխծկհձղճմյնշչպջռսվտրցփքֆև]|[^ո]ւ)[<>.]*$
 -flex: .ըդ
  gramm: poss.2
  gloss: 2POSS
  regex-prev: ^.*([բգդզթժլխծկհձղճմյնշչպջռսվտրցփքֆև]|[^ո]ւ)[<>.]*$

-paradigm: poss_def_strict
 -flex: .ն
  gramm: def
  gloss: DEF
 -flex: .ը
  gramm: def
  gloss: DEF
  regex-prev: ^.*([բգդզթժլխծկհձղճմյնշչպջռսվտրցփքֆև]|[^ո]ւ)[<>.]*$
 -flex: .ս
  gramm: poss.1
  gloss: 1POSS
 -flex: .դ
  gramm: poss.2
  gloss: 2POSS
 -flex: .ըս
  gramm: poss.1
  gloss: 1POSS
  regex-prev: ^.*([բգդզթժլխծկհձղճմյնշչպջռսվտրցփքֆև]|[^ո]ւ)[<>.]*$
 -flex: .ըդ
  gramm: poss.2
  gloss: 2POSS
  regex-prev: ^.*([բգդզթժլխծկհձղճմյնշչպջռսվտրցփքֆև]|[^ո]ւ)[<>.]*$


-paradigm: nmlz-case
 -flex: .ի<.>
  gramm: obl
  gloss: OBL
 -flex: .է<.>
  gramm: abl
  gloss: ABL
 -flex: .ով<.>
  gramm: ins
  gloss: INS
  paradigm: poss_def

-paradigm: nmlz
 -flex: .ն<.>
  gramm: nmlz
  gloss: NMLZ
  paradigm: poss_def_strict
  paradigm: nmlz-case



-paradigm: case-i
 -flex: .<.>
  gramm: nom
  paradigm: poss_def
 -flex: .[յ]
  gramm: nom,old
  regex-prev: ^.*ա[<>.]*$
 -flex: .ի<.>
  gramm: obl
  gloss: OBL
  paradigm: nmlz
  paradigm: poss_def
 -flex: .է<.>
  gramm: abl
  gloss: ABL
  paradigm: poss_def
 -flex: .ով<.>
  gramm: ins
  gloss: INS
  paradigm: poss_def
  
 -flex: .յի<.>
  gramm: obl
  gloss: OBL
  paradigm: nmlz
  paradigm: poss_def
  regex-prev: ^.*[^բգդզթժլխծկհձղճմյնշչպջռսվտրցփքֆև<>.][<>.]*$
 -flex: .յէ<.>
  gramm: abl
  gloss: ABL
  paradigm: poss_def
  regex-prev: ^.*[^բգդզթժլխծկհձղճմյնշչպջռսվտրցփքֆև<>.][<>.]*$
 -flex: .յով<.>
  gramm: ins
  gloss: INS
  paradigm: poss_def
  regex-prev: ^.*[^բգդզթժլխծկհձղճմյնշչպջռսվտրցփքֆև<>.][<>.]*$


-paradigm: case-i-obl
 -flex: .ի<.>
  gramm: obl
  gloss: OBL
  paradigm: nmlz
  paradigm: poss_def
 -flex: .ից<.>
  gramm: abl
  gloss: ABL
  paradigm: poss_def
 -flex: .ով<.>
  gramm: ins
  gloss: INS
  paradigm: poss_def
 -flex: .ում<.>
  gramm: loc
  gloss: LOC
  paradigm: poss_def
 
 -flex: .յի<.>
  gramm: obl
  gloss: OBL
  paradigm: nmlz
  paradigm: poss_def
  regex-prev: ^.*[^բգդզթժլխծկհձղճմյնշչպջռսվտրցփքֆև<>.][<>.]*$
 -flex: .յից<.>
  gramm: abl
  gloss: ABL
  paradigm: poss_def
  regex-prev: ^.*[^բգդզթժլխծկհձղճմյնշչպջռսվտրցփքֆև<>.][<>.]*$
 -flex: .յով<.>
  gramm: ins
  gloss: INS
  paradigm: poss_def
  regex-prev: ^.*[^բգդզթժլխծկհձղճմյնշչպջռսվտրցփքֆև<>.][<>.]*$
 -flex: .յում<.>
  gramm: loc
  gloss: LOC
  paradigm: poss_def
  regex-prev: ^.*[^բգդզթժլխծկհձղճմյնշչպջռսվտրցփքֆև<>.][<>.]*$


-paradigm: case-i1
 -flex: <0>.<.>
  gramm: nom
  paradigm: poss_def
 -flex: <1>.ի<.>
  gramm: obl
  gloss: OBL
  paradigm: nmlz
  paradigm: poss_def
 -flex: <1>.ից<.>
  gramm: abl
  gloss: ABL
  paradigm: poss_def
 -flex: <1>.ով<.>
  gramm: ins
  gloss: INS
  paradigm: poss_def
 -flex: <1>.ում<.>
  gramm: loc
  gloss: LOC
  paradigm: poss_def

 -flex: <1>.յի<.>
  gramm: obl
  gloss: OBL
  paradigm: nmlz
  paradigm: poss_def
  regex-prev: ^.*[^բգդզթժլխծկհձղճմյնշչպջռսվտրցփքֆև<>.][<>.]*$
 -flex: <1>.յից<.>
  gramm: abl
  gloss: ABL
  paradigm: poss_def
  regex-prev: ^.*[^բգդզթժլխծկհձղճմյնշչպջռսվտրցփքֆև<>.][<>.]*$
 -flex: <1>.յով<.>
  gramm: ins
  gloss: INS
  paradigm: poss_def
  regex-prev: ^.*[^բգդզթժլխծկհձղճմյնշչպջռսվտրցփքֆև<>.][<>.]*$
 -flex: <1>.յում<.>
  gramm: loc
  gloss: LOC
  paradigm: poss_def
  regex-prev: ^.*[^բգդզթժլխծկհձղճմյնշչպջռսվտրցփքֆև<>.][<>.]*$



-paradigm: case-u
 -flex: .<.>
  gramm: nom
  paradigm: poss_def
 -flex: .ու<.>
  gramm: obl
  gloss: OBL
  paradigm: nmlz
  paradigm: poss_def
 -flex: .է<.>
  gramm: abl
  gloss: ABL
  paradigm: poss_def
 -flex: .ով<.>
  gramm: ins
  gloss: INS
  paradigm: poss_def
  
 -flex: .յու<.>
  gramm: obl,nonst
  gloss: OBL
  paradigm: nmlz
  paradigm: poss_def
  regex-prev: ^.*[^բգդզթժլխծկհձղճմյնշչպջռսվտրցփքֆև<>.][<>.]*$
 -flex: .յէ<.>
  gramm: abl,nonst
  gloss: ABL
  paradigm: poss_def
  regex-prev: ^.*[^բգդզթժլխծկհձղճմյնշչպջռսվտրցփքֆև<>.][<>.]*$
 -flex: .յով<.>
  gramm: ins,nonst
  gloss: INS
  paradigm: poss_def
  regex-prev: ^.*[^բգդզթժլխծկհձղճմյնշչպջռսվտրցփքֆև<>.][<>.]*$


-paradigm: case-u-obl
 -flex: .ու<.>
  gramm: obl
  gloss: OBL
  paradigm: nmlz
  paradigm: poss_def
 -flex: .ուց<.>
  gramm: abl
  gloss: ABL
  paradigm: poss_def
 -flex: .ով<.>
  gramm: ins
  gloss: INS
  paradigm: poss_def
 -flex: .ում<.>
  gramm: loc
  gloss: LOC
  paradigm: poss_def
  
 -flex: .յու<.>
  gramm: obl,nonst
  gloss: OBL
  paradigm: nmlz
  paradigm: poss_def
  regex-prev: ^.*[^բգդզթժլխծկհձղճմյնշչպջռսվտրցփքֆև<>.][<>.]*$
 -flex: .յուց<.>
  gramm: abl,nonst
  gloss: ABL
  paradigm: poss_def
  regex-prev: ^.*[^բգդզթժլխծկհձղճմյնշչպջռսվտրցփքֆև<>.][<>.]*$
 -flex: .յով<.>
  gramm: ins,nonst
  gloss: INS
  paradigm: poss_def
  regex-prev: ^.*[^բգդզթժլխծկհձղճմյնշչպջռսվտրցփքֆև<>.][<>.]*$
 -flex: .յում<.>
  gramm: loc,nonst
  gloss: LOC
  paradigm: poss_def
  regex-prev: ^.*[^բգդզթժլխծկհձղճմյնշչպջռսվտրցփքֆև<>.][<>.]*$


-paradigm: case-u1
 -flex: <0>.<.>
  gramm: nom
  paradigm: poss_def
 -flex: <1>.ու<.>
  gramm: obl
  gloss: OBL
  paradigm: nmlz
  paradigm: poss_def
 -flex: <1>.ուց<.>
  gramm: abl
  gloss: ABL
  paradigm: poss_def
 -flex: <1>.ով<.>
  gramm: ins
  gloss: INS
  paradigm: poss_def
 -flex: <1>.ում<.>
  gramm: loc
  gloss: LOC
  paradigm: poss_def
  
 -flex: <1>.յու<.>
  gramm: obl,nonst
  gloss: OBL
  paradigm: nmlz
  paradigm: poss_def
  regex-prev: ^.*[^բգդզթժլխծկհձղճմյնշչպջռսվտրցփքֆև<>.][<>.]*$
 -flex: <1>.յուց<.>
  gramm: abl,nonst
  gloss: ABL
  paradigm: poss_def
  regex-prev: ^.*[^բգդզթժլխծկհձղճմյնշչպջռսվտրցփքֆև<>.][<>.]*$
 -flex: <1>.յով<.>
  gramm: ins,nonst
  gloss: INS
  paradigm: poss_def
  regex-prev: ^.*[^բգդզթժլխծկհձղճմյնշչպջռսվտրցփքֆև<>.][<>.]*$
 -flex: <1>.յում<.>
  gramm: loc,nonst
  gloss: LOC
  paradigm: poss_def
  regex-prev: ^.*[^բգդզթժլխծկհձղճմյնշչպջռսվտրցփքֆև<>.][<>.]*$



-paradigm: case-an
 -flex: .<.>
  gramm: nom
  paradigm: poss_def
 -flex: .ան<.>
  gramm: obl
  gloss: OBL
  paradigm: nmlz
  paradigm: poss_def
 -flex: .ից<.>
  gramm: abl
  gloss: ABL
  paradigm: poss_def
 -flex: .ով<.>
  gramm: ins
  gloss: INS
  paradigm: poss_def
 -flex: .ում<.>
  gramm: loc
  gloss: LOC
  paradigm: poss_def


-paradigm: case-an-obl
 -flex: .ան<.>
  gramm: obl
  gloss: OBL
  paradigm: nmlz
  paradigm: poss_def
 -flex: .ից<.>
  gramm: abl
  gloss: ABL
  paradigm: poss_def
 -flex: .ով<.>
  gramm: ins
  gloss: INS
  paradigm: poss_def
 -flex: .ում<.>
  gramm: loc
  gloss: LOC
  paradigm: poss_def


-paradigm: case-an1
 -flex: <0>.<.>
  gramm: nom
  paradigm: poss_def
 -flex: <1>.ան<.>
  gramm: obl
  gloss: OBL
  paradigm: nmlz
  paradigm: poss_def
 -flex: <1>.ից<.>
  gramm: abl
  gloss: ABL
  paradigm: poss_def
 -flex: <1>.ով<.>
  gramm: ins
  gloss: INS
  paradigm: poss_def
 -flex: <1>.ում<.>
  gramm: loc
  gloss: LOC
  paradigm: poss_def

-paradigm: case-yan1
 -flex: <0>.<.>
  gramm: nom
  paradigm: poss_def
 -flex: <1>.յան<.>
  gramm: obl
  gloss: OBL
  paradigm: nmlz
  paradigm: poss_def
 -flex: <1>.ից<.>
  gramm: abl
  gloss: ABL
  paradigm: poss_def
 -flex: <1>.ով<.>
  gramm: ins
  gloss: INS
  paradigm: poss_def
 -flex: <1>.ում<.>
  gramm: loc
  gloss: LOC
  paradigm: poss_def

-paradigm: case-an1-stem
 -flex: <0>.<.>
  gramm: nom
  paradigm: poss_def
 -flex: <1>.<.>
  gramm: obl
  paradigm: nmlz
  paradigm: poss_def
 -flex: <0>.ից<.>
  gramm: abl
  gloss: ABL
  paradigm: poss_def
 -flex: <0>.ով<.>
  gramm: ins
  gloss: INS
  paradigm: poss_def
 -flex: <0>.ում<.>
  gramm: loc
  gloss: LOC
  paradigm: poss_def

-paradigm: case-an2-stem
 -flex: <0>.<.>
  gramm: nom
  paradigm: poss_def
 -flex: <1>.<.>
  gramm: obl
  paradigm: nmlz
  paradigm: poss_def
 -flex: <1,2>.ից<.>
  gramm: abl
  gloss: ABL
  paradigm: poss_def
 -flex: <1,2>.ով<.>
  gramm: ins
  gloss: INS
  paradigm: poss_def
 -flex: <1,2>.ում<.>
  gramm: loc
  gloss: LOC
  paradigm: poss_def

-paradigm: case-an1-n
 -flex: <0>.<.>
  gramm: nom
  paradigm: poss_def
 -flex: <1>.ան<.>
  gramm: obl
  gloss: OBL
  paradigm: nmlz
  paradigm: poss_def
 -flex: <1>.[ն]ից<.>
  gramm: abl
  gloss: ABL
  paradigm: poss_def
 -flex: <1>.[ն]ով<.>
  gramm: ins
  gloss: INS
  paradigm: poss_def
 -flex: <1>.[ն]ում<.>//<1>.ում<.>
  gramm: loc
  gloss: LOC
  paradigm: poss_def


-paradigm: case-an1-complex
 -flex: <0>.<.>
  gramm: nom
  paradigm: poss_def
 -flex: <1>.ան<.>
  gramm: obl
  gloss: OBL
  paradigm: nmlz
  paradigm: poss_def
 -flex: <1>.ան|ից<.>
  gramm: abl
  gloss: OBL|ABL
  paradigm: poss_def
 -flex: <1>.ան|ով<.>
  gramm: ins
  gloss: OBL|INS
  paradigm: poss_def
 -flex: <1>.ան|ում<.>
  gramm: loc
  gloss: OBL|LOC
  paradigm: poss_def
 -flex: <0>.ից<.>
  gramm: abl
  gloss: ABL
  paradigm: poss_def
 -flex: <0>.ով<.>
  gramm: ins
  gloss: INS
  paradigm: poss_def
 -flex: <0>.ում<.>
  gramm: loc
  gloss: LOC
  paradigm: poss_def

-paradigm: case-an1-amb
 -flex: <0>.<.>
  gramm: nom
  paradigm: poss_def
 -flex: <1>.ան<.>
  gramm: obl
  gloss: OBL
  paradigm: nmlz
  paradigm: poss_def
 -flex: <0>.ից<.>
  gramm: abl
  gloss: ABL
  paradigm: poss_def
 -flex: <0>.ով<.>//<1>.ամբ<.>
  gramm: ins
  gloss: INS
  paradigm: poss_def
 -flex: <0>.ում<.>
  gramm: loc
  gloss: LOC
  paradigm: poss_def

-paradigm: case-a1
 -flex: <0>.<.>
  gramm: nom
  paradigm: poss_def
 -flex: <1>.ա<.>
  gramm: obl
  gloss: OBL
  paradigm: nmlz
  paradigm: poss_def
 -flex: <1>.ան|ից<.>
  gramm: abl
  gloss: OBL|ABL
  paradigm: poss_def
 -flex: <1>.ան|ով<.>
  gramm: ins
  gloss: OBL|INS
  paradigm: poss_def
 -flex: <1>.ան|ում<.>
  gramm: loc
  gloss: OBL|LOC
  paradigm: poss_def
 -flex: <0>.ից<.>
  gramm: abl
  gloss: ABL
  paradigm: poss_def
 -flex: <0>.ով<.>
  gramm: ins
  gloss: INS
  paradigm: poss_def
 -flex: <0>.ում<.>
  gramm: loc
  gloss: LOC
  paradigm: poss_def


-paradigm: case-van
 -flex: .<.>
  gramm: nom
  paradigm: poss_def
 -flex: .վան<.>
  gramm: obl
  gloss: OBL
  paradigm: nmlz
  paradigm: poss_def
 -flex: .վան|ից<.>
  gramm: abl
  gloss: OBL|ABL
  paradigm: poss_def
 -flex: .ից<.>
  gramm: abl
  gloss: ABL
  paradigm: poss_def
 -flex: .ով<.>
  gramm: ins
  gloss: INS
  paradigm: poss_def
 -flex: .ում<.>
  gramm: loc
  gloss: LOC
  paradigm: poss_def



-paradigm: case-va-complex1
 -flex: .<.>
  gramm: nom
  paradigm: poss_def
 -flex: .վա<.>
  gramm: obl
  gloss: OBL
  paradigm: nmlz
  paradigm: poss_def
 -flex: .վան|ից<.>
  gramm: abl
  gloss: OBL|ABL
  paradigm: poss_def
 -flex: .վան|ով<.>
  gramm: ins,nonst
  gloss: OBL|INS
  paradigm: poss_def
 -flex: .վան|ում<.>
  gramm: loc,nonst
  gloss: OBL|LOC
  paradigm: poss_def
 -flex: .ից<.>
  gramm: abl,nonst
  gloss: ABL
  paradigm: poss_def
 -flex: .ով<.>
  gramm: ins
  gloss: INS
  paradigm: poss_def
 -flex: .ում<.>
  gramm: loc
  gloss: LOC
  paradigm: poss_def

-paradigm: case-va-complex2
 -flex: .<.>
  gramm: nom
  paradigm: poss_def
 -flex: .վա<.>
  gramm: obl
  gloss: OBL
  paradigm: nmlz
  paradigm: poss_def
 -flex: .վան|ից<.>
  gramm: abl
  gloss: OBL|ABL
  paradigm: poss_def
 -flex: .վան|ով<.>
  gramm: ins
  gloss: OBL|INS
  paradigm: poss_def
 -flex: .վան|ում<.>
  gramm: loc
  gloss: OBL|LOC
  paradigm: poss_def
 -flex: .ից<.>
  gramm: abl,nonst
  gloss: ABL
  paradigm: poss_def
 -flex: .ով<.>
  gramm: ins,nonst
  gloss: INS
  paradigm: poss_def
 -flex: .ում<.>
  gramm: loc,nonst
  gloss: LOC
  paradigm: poss_def

-paradigm: case-va-complex3
 -flex: .<.>
  gramm: nom
  paradigm: poss_def
 -flex: .վա<.>
  gramm: obl
  gloss: OBL
  paradigm: nmlz
  paradigm: poss_def
 -flex: .վան|ից<.>
  gramm: abl
  gloss: OBL|ABL
  paradigm: poss_def
 -flex: .վան|ով<.>
  gramm: ins,nonst
  gloss: OBL|INS
  paradigm: poss_def
 -flex: .վան|ում<.>
  gramm: loc,nonst
  gloss: OBL|LOC
  paradigm: poss_def
 -flex: .ից<.>
  gramm: abl
  gloss: ABL
  paradigm: poss_def
 -flex: .ով<.>
  gramm: ins
  gloss: INS
  paradigm: poss_def
 -flex: .ում<.>
  gramm: loc
  gloss: LOC
  paradigm: poss_def

-paradigm: case-va1-complex1
 -flex: <0>.<.>
  gramm: nom
  paradigm: poss_def
 -flex: <1>.վա<.>
  gramm: obl
  gloss: OBL
  paradigm: nmlz
  paradigm: poss_def
 -flex: <1>.վան|ից<.>
  gramm: abl
  gloss: OBL|ABL
  paradigm: poss_def
 -flex: <1>.վան|ով<.>
  gramm: ins,nonst
  gloss: OBL|INS
  paradigm: poss_def
 -flex: <1>.վան|ում<.>
  gramm: loc,nonst
  gloss: OBL|LOC
  paradigm: poss_def
 -flex: <1>.ից<.>
  gramm: abl,nonst
  gloss: ABL
  paradigm: poss_def
 -flex: <1>.ով<.>
  gramm: ins
  gloss: INS
  paradigm: poss_def
 -flex: <1>.ում<.>
  gramm: loc
  gloss: LOC
  paradigm: poss_def

-paradigm: case-va1-complex3
 -flex: <0>.<.>
  gramm: nom
  paradigm: poss_def
 -flex: <1>.վա<.>
  gramm: obl
  gloss: OBL
  paradigm: nmlz
  paradigm: poss_def
 -flex: <1>.վան|ից<.>
  gramm: abl
  gloss: OBL|ABL
  paradigm: poss_def
 -flex: <1>.վան|ով<.>
  gramm: ins,nonst
  gloss: OBL|INS
  paradigm: poss_def
 -flex: <1>.վան|ում<.>
  gramm: loc,nonst
  gloss: OBL|LOC
  paradigm: poss_def
 -flex: <1>.ից<.>//<1>.ուց<.>
  gramm: abl
  gloss: ABL
  paradigm: poss_def
 -flex: <1>.ով<.>
  gramm: ins
  gloss: INS
  paradigm: poss_def
 -flex: <1>.ում<.>
  gramm: loc
  gloss: LOC
  paradigm: poss_def


-paradigm: case-oj
 -flex: .<.>
  gramm: nom
  paradigm: poss_def
 -flex: .ոջ<.>
  gramm: obl
  gloss: OBL
  paradigm: nmlz
  paradigm: poss_def
 -flex: .ոջ|ից<.>
  gramm: abl
  gloss: OBL|ABL
  paradigm: poss_def
 -flex: .ոջ|ով<.>
  gramm: ins
  gloss: OBL|INS
  paradigm: poss_def
 -flex: .ոջ|ում<.>
  gramm: loc
  gloss: OBL|LOC
  paradigm: poss_def
 -flex: .ում<.>
  gramm: loc
  gloss: LOC
  paradigm: poss_def

-paradigm: case-oj1
 -flex: <0>.<.>
  gramm: nom
  paradigm: poss_def
 -flex: <1>.ոջ<.>
  gramm: obl
  gloss: OBL
  paradigm: nmlz
  paradigm: poss_def
 -flex: <1>.ոջ|ից<.>
  gramm: abl
  gloss: OBL|ABL
  paradigm: poss_def
 -flex: <1>.ոջ|ով<.>
  gramm: ins
  gloss: OBL|INS
  paradigm: poss_def
 -flex: <1>.ոջ|ում<.>
  gramm: loc
  gloss: OBL|LOC
  paradigm: poss_def
 -flex: <1>.ում<.>
  gramm: loc
  gloss: LOC
  paradigm: poss_def


-paradigm: case-r-stem
 -flex: <0>.<.>
  gramm: nom
  paradigm: poss_def
 -flex: <1>.<.>
  gramm: obl
  paradigm: nmlz
  paradigm: poss_def
 -flex: <1>.ից<.>
  gramm: abl
  gloss: ABL
  paradigm: poss_def
 -flex: <1>.ով<.>
  gramm: ins
  gloss: INS
  paradigm: poss_def
 -flex: <1>.ում<.>
  gramm: loc
  gloss: LOC
  paradigm: poss_def
 -flex: <0>.ից<.>
  gramm: abl,nonst
  gloss: ABL
  paradigm: poss_def
 -flex: <0>.ով<.>
  gramm: ins,nonst
  gloss: INS
  paradigm: poss_def
 -flex: <0>.ում<.>
  gramm: loc,nonst
  gloss: LOC
  paradigm: poss_def

-paradigm: case-er-stem
 -flex: <0>.<.>
  gramm: nom
  paradigm: poss_def
 -flex: <1>.<.>
  gramm: obl
  paradigm: nmlz
  paradigm: poss_def
 -flex: <1>.ից<.>
  gramm: abl,nonst
  gloss: ABL
  paradigm: poss_def
 -flex: <1>.ով<.>
  gramm: ins,nonst
  gloss: INS
  paradigm: poss_def
 -flex: <1>.ում<.>
  gramm: loc,nonst
  gloss: LOC
  paradigm: poss_def
 -flex: <0>.ից<.>
  gramm: abl
  gloss: ABL
  paradigm: poss_def
 -flex: <0>.ով<.>
  gramm: ins
  gloss: INS
  paradigm: poss_def
 -flex: <0>.ում<.>
  gramm: loc
  gloss: LOC
  paradigm: poss_def

-paradigm: case-dustr-stem
 -flex: <0>.<.>
  gramm: nom
  paradigm: poss_def
 -flex: <2>.<.>
  gramm: obl
  paradigm: nmlz
  paradigm: poss_def
 -flex: <1>.ից<.>
  gramm: abl
  gloss: ABL
  paradigm: poss_def
 -flex: <1>.ով<.>
  gramm: ins
  gloss: INS
  paradigm: poss_def
 -flex: <1>.ում<.>
  gramm: loc
  gloss: LOC
  paradigm: poss_def
 -flex: <0>.ից<.>
  gramm: abl
  gloss: ABL
  paradigm: poss_def
 -flex: <0>.ով<.>
  gramm: ins
  gloss: INS
  paradigm: poss_def
 -flex: <0>.ում<.>
  gramm: loc
  gloss: LOC
  paradigm: poss_def



-paradigm: case-ser-astvac
 -flex: <0>.<.>
  gramm: nom
  paradigm: poss_def
 -flex: <1>.ի<.>
  gramm: obl
  gloss: OBL
  paradigm: nmlz
  paradigm: poss_def_strict
 -flex: <1>.ո<.>//<1>.ու<.>
  gramm: obl
  gloss: OBL
  paradigm: nmlz
  paradigm: poss_def
 -flex: <1>.ուց<.>
  gramm: abl
  gloss: ABL
  paradigm: poss_def
 -flex: <0>.ից<.>
  gramm: abl
  gloss: ABL
  paradigm: poss_def
 -flex: <0,1>.ով<.>
  gramm: ins
  gloss: INS
  paradigm: poss_def
 -flex: <0>.ում<.>
  gramm: loc
  gloss: LOC
  paradigm: poss_def


-paradigm: case-inq
 -flex: <0>.<.>
  gramm: nom
  paradigm: poss_def
 -flex: <1>.ա<.>//<1>.ե<.>
  gramm: gen
  gloss: GEN
  paradigm: nmlz
  paradigm: poss_def
 -flex: <1>.<.>
  gramm: gen
 -flex: <1>.ան//<1>.են
  gramm: dat
  gloss: OBL
 -flex: <1>.են|ից<.>//<1>.ան|ից<.>
  gramm: abl
  gloss: OBL|ABL
  paradigm: poss_def
 -flex: <1>.են|ով<.>//<1>.ան|ով<.>
  gramm: ins
  gloss: OBL|INS
  paradigm: poss_def
 -flex: <1>.են|ում<.>//<1>.ան|ում<.>
  gramm: loc
  gloss: OBL|LOC
  paradigm: poss_def






-paradigm: pl-er
 -flex: .եր<.>
  gramm: pl
  gloss: PL
  paradigm: case-u

-paradigm: pl-ner
 -flex: .ներ<.>
  gramm: pl
  gloss: PL
  paradigm: case-u

-paradigm: pl-ik
 -flex: .իկ<.>
  gramm: pl,nom
  gloss: PL
 -flex: .կ|անց<.>
  gramm: pl,obl
  gloss: PL|PL.OBL
 -flex: .կ|անց|ից<.>
  gramm: pl,abl
  gloss: PL|PL.OBL|ABL
 -flex: .կ|անց|ով<.>
  gramm: pl,ins
  gloss: PL|PL.OBL|INS
 -flex: .կ|անց|ում<.>
  gramm: pl,loc
  gloss: PL|PL.OBL|LOC
 paradigm: poss_def

-paradigm: pl-aniq
 -flex: .անիք<.>
  gramm: pl,nom
  gloss: PL
 -flex: .անոց<.>
  gramm: pl,obl
  gloss: PL.OBL
 -flex: .անց|ից<.>
  gramm: pl,abl
  gloss: PL.OBL|ABL
 -flex: .անց|ով<.>
  gramm: pl,ins
  gloss: PL.OBL|INS
 -flex: .անց|ում<.>
  gramm: pl,loc
  gloss: PL.OBL|LOC
 paradigm: poss_def

-paradigm: pl-ayq
 -flex: .այք<.>
  gramm: pl,nom
  gloss: PL
 -flex: .անց<.>
  gramm: pl,obl
  gloss: PL.OBL
 -flex: .անց|ից<.>
  gramm: pl,abl
  gloss: PL.OBL|ABL
 -flex: .անց|ով<.>
  gramm: pl,ins
  gloss: PL.OBL|INS
 -flex: .անց|ում<.>
  gramm: pl,loc
  gloss: PL.OBL|LOC
 paradigm: poss_def

-paradigm: pl-anq
 -flex: .անք<.>
  gramm: pl,nom
  gloss: PL
 -flex: .անց<.>
  gramm: pl,obl
  gloss: PL.OBL
 -flex: .անց|ից<.>
  gramm: pl,abl
  gloss: PL.OBL|ABL
 -flex: .անց|ով<.>
  gramm: pl,ins
  gloss: PL.OBL|INS
 -flex: .անց|ում<.>
  gramm: pl,loc
  gloss: PL.OBL|LOC
 paradigm: poss_def

-paradigm: pl-nq
 -flex: .նք<.>
  gramm: pl,nom
  gloss: PL
 -flex: .նց<.>
  gramm: pl,obl
  gloss: PL.OBL
 -flex: .նց|ից<.>
  gramm: pl,abl
  gloss: PL.OBL|ABL
 -flex: .նց|ով<.>
  gramm: pl,ins
  gloss: PL.OBL|INS
 -flex: .նց|ում<.>
  gramm: pl,loc
  gloss: PL.OBL|LOC
 paradigm: poss_def

-paradigm: pl-enq
 -flex: .ենք<.>
  gramm: pl,nom
  gloss: PL
 -flex: .ենց<.>
  gramm: pl,obl
  gloss: PL.OBL
 -flex: .ենց|ից<.>
  gramm: pl,abl
  gloss: PL.OBL|ABL
 -flex: .ենց|ով<.>
  gramm: pl,ins
  gloss: PL.OBL|INS
 -flex: .ենց|ում<.>
  gramm: pl,loc
  gloss: PL.OBL|LOC
 paradigm: poss_def

-paradigm: pl-inq
 -flex: .ինք<.>
  gramm: pl,nom
  gloss: PL
 -flex: .անց<.>
  gramm: pl,obl
  gloss: PL.OBL
 -flex: .անց|ից<.>
  gramm: pl,abl
  gloss: PL.OBL|ABL
 -flex: .անց|ով<.>
  gramm: pl,ins
  gloss: PL.OBL|INS
 -flex: .անց|ում<.>
  gramm: pl,loc
  gloss: PL.OBL|LOC
 paradigm: poss_def

-paradigm: pl-q
 -flex: .ք<.>
  gramm: pl,nom
  gloss: PL
 -flex: .ց<.>
  gramm: pl,obl
  gloss: PL.OBL
 -flex: .ց|ից<.>
  gramm: pl,abl
  gloss: PL.OBL|ABL
 -flex: .ց|ով<.>
  gramm: pl,ins
  gloss: PL.OBL|INS
 -flex: .ց|ում<.>
  gramm: pl,loc
  gloss: PL.OBL|LOC
 paradigm: poss_def

-paradigm: pl-q-oc
 -flex: .ք<.>
  gramm: pl,nom
  gloss: PL
 -flex: .ոց<.>
  gramm: pl,obl
  gloss: PL.OBL
 -flex: .ոց|ից<.>
  gramm: pl,abl
  gloss: PL.OBL|ABL
 -flex: .ոց|ով<.>
  gramm: pl,ins
  gloss: PL.OBL|INS
 -flex: .ոց|ում<.>
  gramm: pl,loc
  gloss: PL.OBL|LOC
 paradigm: poss_def

-paradigm: pl-onq
 -flex: .ոնք<.>
  gramm: pl,nom
  gloss: PL
 -flex: .ոնց<.>
  gramm: pl,obl
  gloss: PL.OBL
 -flex: .ոնց|ից<.>
  gramm: pl,abl
  gloss: PL.OBL|ABL
 -flex: .ոնց|ով<.>
  gramm: pl,ins
  gloss: PL.OBL|INS
 -flex: .ոնց|ում<.>
  gramm: pl,loc
  gloss: PL.OBL|LOC
 paradigm: poss_def




-paradigm: N11
 -flex: .<.>
  gramm: sg
  paradigm: case-i
 -flex: .եր<.>
  gramm: pl
  gloss: PL
  paradigm: case-u

-paradigm: A11
 -flex: .<.>
  gramm: sg
  paradigm: case-i
 -flex: ամենա.<.>
  gramm: sup
  gloss: SUP
  paradigm: case-i
 -flex: .եր<.>
  gramm: pl
  gloss: PL
  paradigm: case-i
 -flex: ամենա.եր<.>
  gramm: sup,pl
  gloss: SUP|PL
  paradigm: case-i


-paradigm: N12
 -flex: .<.>
  gramm: sg
  paradigm: case-i
 -flex: .ներ<.>
  gramm: pl
  gloss: PL
  paradigm: case-u

-paradigm: A12
 -flex: .<.>
  gramm: sg
  paradigm: case-i
 -flex: ամենա.<.>
  gramm: sup
  gloss: SUP
  paradigm: case-i
 -flex: .ներ<.>
  gramm: pl
  gloss: PL
  paradigm: case-i
 -flex: ամենա.ներ<.>
  gramm: sup,pl
  gloss: SUP|PL
  paradigm: case-i


-paradigm: N12a
 -flex: .<.>
  gramm: nom,sg
  paradigm: poss_def
 -flex: .<.>
  gramm: sg
  paradigm: nmlz


-paradigm: N12c
 -flex: .ն<.>//.ը<.>
  gramm: sg,nom
  gloss: SG.NOM
  paradigm: poss_def
 -flex: .<.>
  gramm: sg
  paradigm: case-i-obl
 -flex: .ներ<.>
  gramm: pl
  gloss: PL
  paradigm: case-i


-paradigm: N13
 -flex: .<.>
  gramm: sg
  paradigm: case-i1
 -flex: <1>.եր<.>
  gramm: pl
  gloss: PL
  paradigm: case-u
 -flex: <0>.եր<.>
  gramm: pl,nonst
  gloss: PL
  paradigm: case-u

-paradigm: A13
 -flex: .<.>
  gramm: sg
  paradigm: case-i1
 -flex: ամենա.<.>
  gramm: sup
  gloss: SUP
  paradigm: case-i1
 -flex: <1>.եր<.>
  gramm: pl
  gloss: PL
  paradigm: case-i
 -flex: <1>ամենա.եր<.>
  gramm: sup,pl
  gloss: SUP|PL
  paradigm: case-i


-paradigm: N14
 -flex: .<.>
  gramm: sg
  paradigm: case-i1
 -flex: <0>.ներ<.>
  gramm: pl
  gloss: PL
  paradigm: case-u
 -flex: <1>.ներ<.>
  gramm: pl,nonst
  gloss: PL
  paradigm: case-u

-paradigm: A14
 -flex: .<.>
  gramm: sg
  paradigm: case-i1
 -flex: ամենա.<.>
  gramm: sup
  gloss: SUP
  paradigm: case-i1
 -flex: <1>.ներ<.>
  gramm: pl
  gloss: PL
  paradigm: case-i
 -flex: <1>ամենա.ներ<.>
  gramm: sup,pl
  gloss: SUP|PL
  paradigm: case-i

-paradigm: N14a
 -flex: .<.>
  gramm: sg
  paradigm: case-i1
 -flex: <0>.ներ<.>
  gramm: pl,nonst
  gloss: PL
  paradigm: case-i
 -flex: <1>.ներ<.>
  gramm: pl
  gloss: PL
  paradigm: case-u


-paradigm: N17
 -flex: <0>.<.>
  gramm: sg,nom
  paradigm: poss_def
 -flex: <2>.<.>
  gramm: sg
  paradigm: case-i-obl
 -flex: <0>.ներ<.>
  gramm: pl
  gloss: PL
  paradigm: case-u


-paradigm: N18a
 -flex: .<.>
  gramm: sg
  paradigm: case-i1
 -flex: <0>.<.>
  gramm: sg
  paradigm: case-i
 -flex: <1>.ո<.>
  gramm: obl
  gloss: OBL
  paradigm: poss_def
 -flex: <1>.եր<.>
  gramm: pl,nonst
  gloss: PL
  paradigm: case-i
 -flex: <0>.եր<.>
  gramm: pl
  gloss: PL
  paradigm: case-i


-paradigm: N21
 -flex: .<.>
  gramm: sg
  paradigm: case-u
 -flex: .ներ<.>
  gramm: pl
  gloss: PL
  paradigm: case-i


-paradigm: N22
 -flex: .<.>
  gramm: sg
  paradigm: case-u1
 -flex: <0>.ներ<.>
  gramm: pl
  gloss: PL
  paradigm: case-i
 -flex: <1>.ներ<.>
  gramm: pl,nonst
  gloss: PL
  paradigm: case-i


-paradigm: N23
 -flex: .<.>
  gramm: sg
  paradigm: case-u1
 -flex: <0>.ներ<.>
  gramm: pl
  gloss: PL
  paradigm: case-i


-paradigm: N23a
 -flex: .<.>
  gramm: sg
  paradigm: case-u1
 -flex: <0>.ով<.>
  gramm: ins
  gloss: INS
  paradigm: poss_def
 -flex: <0>.յով<.>
  gramm: ins,nonst
  gloss: INS
  paradigm: poss_def
 -flex: <0>.ներ<.>
  gramm: pl
  gloss: PL
  paradigm: case-i


-paradigm: N24
 -flex: .<.>
  gramm: sg
  paradigm: case-u
 -flex: .եր<.>
  gramm: pl
  gloss: PL
  paradigm: case-i


-paradigm: N25
 -flex: .<.>
  gramm: sg
  paradigm: case-u
  paradigm: pl-ik


-paradigm: N26
 -flex: .<.>
  gramm: sg
  paradigm: case-i1
  paradigm: case-u1
 -flex: <0>.<.>
  gramm: sg
  paradigm: case-i-obl
 -flex: <1>.[ե]<.>
  gramm: sg,nom
  paradigm: poss_def_strict
 -flex: <1>.եք<.>//<1>.երք<.>
  gramm: pl
  gloss: PL
  paradigm: case-i


-paradigm: N31
 -flex: .<.>
  gramm: sg
  paradigm: case-an
 -flex: .եր<.>
  gramm: pl
  gloss: PL
  paradigm: case-i


-paradigm: N31a
 -flex: .<.>
  gramm: sg
  paradigm: case-an
  paradigm: case-i-obl
 -flex: .ներ<.>
  gramm: pl
  gloss: PL
  paradigm: case-i
 -flex: <0>.եր<.>
  gramm: pl,nonst
  gloss: PL
  paradigm: case-i


-paradigm: N32
 -flex: .<.>
  gramm: sg
  paradigm: case-an1-complex
 -flex: <0>.ներ<.>
  gramm: pl
  gloss: PL
  paradigm: case-i


-paradigm: N32a
 -flex: .<.>
  gramm: sg
  paradigm: case-an1-amb
 -flex: <0>.ներ<.>
  gramm: pl
  gloss: PL
  paradigm: case-i


-paradigm: N32b
 -flex: .<.>
  gramm: sg
  paradigm: case-an1-n
 -flex: <1>.ներ<.>
  gramm: pl
  gloss: PL
  paradigm: case-i


-paradigm: N32c
 -flex: .<.>
  gramm: sg
  paradigm: case-an1-stem
 -flex: <0>.եր<.>
  gramm: pl
  gloss: PL
  paradigm: case-i


-paradigm: N32d
 -flex: .<.>
  gramm: sg
  paradigm: case-an1-stem
 -flex: <1>.ներ<.>
  gramm: pl
  gloss: PL
  paradigm: case-i


-paradigm: N32e
 -flex: .<.>
  gramm: sg
  paradigm: case-an1
 -flex: <1>.ներ<.>
  gramm: pl
  gloss: PL
  paradigm: case-i


-paradigm: N33
 -flex: .<.>
  gramm: sg
  paradigm: case-a1
 -flex: <0>.ներ<.>
  gramm: pl
  gloss: PL
  paradigm: case-i


-paradigm: N34
 -flex: .<.>
  gramm: sg
  paradigm: case-yan1


-paradigm: N35
 -flex: .<.>
  gramm: sg
  paradigm: case-van
 -flex: .եր<.>
  gramm: pl
  gloss: PL
  paradigm: case-i


-paradigm: N36
 -flex: .<.>
  gramm: sg
  paradigm: case-a1
 -flex: <2>.<.>
  gramm: 
  paradigm: pl-aniq


-paradigm: N41
 -flex: .<.>
  gramm: sg
  paradigm: case-an1-stem
 -flex: <2>.բ<.>
  gramm: ins
  gloss: INS
  paradigm: poss_def
 -flex: <0>.ներ<.>
  gramm: pl
  gloss: PL
  paradigm: case-i


-paradigm: N41a
 -flex: .<.>
  gramm: sg
  paradigm: case-an1-stem
 -flex: <0>.եր<.>
  gramm: pl
  gloss: PL
  paradigm: case-i


-paradigm: N43
 -flex: .<.>
  gramm: sg
  paradigm: case-an2-stem
 -flex: <2>.եր<.>
  gramm: pl
  gloss: PL
  paradigm: case-i
 -flex: <0>.եր<.>
  gramm: pl,nonst
  gloss: PL
  paradigm: case-i


-paradigm: N51
 -flex: .<.>
  gramm: sg
  paradigm: case-va-complex1
 -flex: .ներ<.>
  gramm: pl
  gloss: PL
  paradigm: case-i


-paradigm: N52
 -flex: .<.>
  gramm: sg
  paradigm: case-va1-complex1
 -flex: <0>.ներ<.>
  gramm: pl
  gloss: PL
  paradigm: case-i


-paradigm: N52a
 -flex: .ն<.>//.ը<.>
  gramm: sg,nom
  gloss: SG.NOM
  paradigm: poss_def
 -flex: .<.>
  gramm: sg
  paradigm: case-va-complex2
 -flex: .ներ<.>
  gramm: pl,nonst
  gloss: PL
  paradigm: case-i


-paradigm: N53
 -flex: .<.>
  gramm: sg
  paradigm: case-va-complex3
 -flex: <0>.եր<.>
  gramm: pl
  gloss: PL
  paradigm: case-i

-paradigm: N54
 -flex: .<.>
  gramm: sg
  paradigm: case-va1-complex3
 -flex: <0>.ներ<.>
  gramm: pl
  gloss: PL
  paradigm: case-i



-paradigm: N61
 -flex: .<.>
  gramm: sg
  paradigm: case-oj
 -flex: .ներ<.>
  gramm: pl
  gloss: PL
  paradigm: case-i


-paradigm: N62
 -flex: .<.>
  gramm: sg
  paradigm: case-oj1
 -flex: <0,1>.եր<.>
  gramm: pl
  gloss: PL
  paradigm: case-i


-paradigm: N62a
 -flex: .<.>
  gramm: sg
  paradigm: case-oj1
 -flex: <1>.եր<.>
  gramm: pl
  gloss: PL
  paradigm: case-i


-paradigm: N63
 -flex: .<.>
  gramm: sg
  paradigm: case-oj1
 -flex: <2>.<.>
  gramm: 
  paradigm: pl-ayq


-paradigm: N63b
 -flex: .<.>
  gramm: 
  paradigm: pl-ayq


-paradigm: N64
 -flex: .<.>
  gramm: sg
  paradigm: case-oj1
 -flex: <0>.եր<.>
  gramm: pl
  gloss: PL
  paradigm: case-i


-paradigm: N71
 -flex: .<.>
  gramm: sg
  paradigm: case-r-stem
 -flex: <0>.եր<.>
  gramm: pl
  gloss: PL
  paradigm: case-i


-paradigm: N71a
 -flex: .<.>
  gramm: sg
  paradigm: case-r-stem
 -flex: <0>.ներ<.>
  gramm: pl
  gloss: PL
  paradigm: case-i


-paradigm: N73
 -flex: .<.>
  gramm: sg
  paradigm: case-er-stem
 -flex: <0>.եր<.>
  gramm: pl
  gloss: PL
  paradigm: case-i


-paradigm: N73a
 -flex: .<.>
  gramm: sg
  paradigm: case-dustr-stem
 -flex: <0,1>.եր<.>
  gramm: pl
  gloss: PL
  paradigm: case-i


-paradigm: N81
 -flex: .<.>
  gramm: 
  paradigm: pl-q

-paradigm: N81a
 -flex: .<.>
  gramm: 
  paradigm: pl-inq

-paradigm: N81b
 -flex: .<.>
  gramm: 
  paradigm: pl-q-oc

-paradigm: N91
 -flex: .<.>
  gramm: sg
  paradigm: case-ser-astvac
 -flex: <0>.ներ<.>
  gramm: pl
  gloss: PL
  paradigm: case-i

-paradigm: N92
 -flex: .<.>
  gramm: sg
  paradigm: case-ser-astvac
 -flex: <0>.եր<.>
  gramm: pl
  gloss: PL
  paradigm: case-i



-paradigm: P11
 -flex: .<.>
  gramm: sg
  paradigm: case-i
 -flex: .<.>
  gramm: 
  paradigm: pl-onq

-paradigm: P21
 -flex: .<.>
  gramm: sg
  paradigm: case-a1
 -flex: <1>.<.>
  gramm: 
  paradigm: pl-anq

-paradigm: P22
 -flex: .<.>
  gramm: sg
  paradigm: case-r-stem
 -flex: <0>.քեր<.>
  gramm: pl
  gloss: PL
  paradigm: case-i

-paradigm: P23
 -flex: .<.>
  gramm: sg
  paradigm: case-inq
 -flex: <1>.<.>
  gramm: 
  paradigm: pl-anq
  paradigm: pl-enq
 -flex: <0>.<.>
  gramm: 
  paradigm: pl-ner

-paradigm: P24
 -flex: .<.>
  gramm: sg,nom
  paradigm: poss_def_strict
 -flex: .<.>
  gramm: 
  paradigm: pl-anq


-paradigm: P31
 -flex: <0>.
  gramm: nom
  gloss: [NOM]
 -flex: <1>.<.>
  gramm: gen
  gloss: [GEN]
  paradigm: nmlz
  paradigm: poss_def
 -flex: <1>.<.>
  gramm: gen,nmlz
  gloss: [GEN]
  paradigm: apl_o
 -flex: <1>.ն<.>
  gramm: gen,nmlz
  gloss: [GEN]|NMLZ
  paradigm: apl_o
 -flex: <2>.
  gramm: dat
  gloss: [DAT]
 -flex: <3>.ից//<4>.ից
  gramm: abl
  gloss: ABL
 -flex: <3>.ով//<4>.ով
  gramm: ins
  gloss: INS
 -flex: <3>.ում//<4>.ում
  gramm: loc
  gloss: LOC
 -flex: <5>.
  gramm: gen,oral
  gloss: [GEN]
 -flex: <2>.ի//<5>.ի
  gramm: dat,oral
  gloss: DAT


-paradigm: P12
 -flex: .
 -flex: .ի
  gramm: nmlz,obl
  gloss: OBL
  paradigm: nmlz
 -flex: .ից//.ինից
  gramm: nmlz,abl
  gloss: ABL
 -flex: .ով//.ինով
  gramm: nmlz,ins
  gloss: INS
 -flex: .ում//.ինում
  gramm: nmlz,loc
  gloss: LOC
 -flex: .եր<.>
  gramm: nmlz,pl
  gloss: PL
  paradigm: i-case

-paradigm: P12b
 -flex: .
 -flex: .նի
  gramm: nmlz,obl
  gloss: OBL
  paradigm: nmlz
 -flex: .նից//.նինից
  gramm: nmlz,abl
  gloss: ABL
 -flex: .նով//.նինով
  gramm: nmlz,ins
  gloss: INS
 -flex: .նում//.նինում
  gramm: nmlz,loc
  gloss: LOC
 -flex: .ներ<.>
  gramm: nmlz,pl
  gloss: PL
  paradigm: i-case



-paradigm: sbjv-e
 -flex: .իմ
  gramm: prs,sg,1
  gloss: SBJV.PRS.1SG
 -flex: .իս
  gramm: prs,sg,2
  gloss: SBJV.PRS.2SG
 -flex: .ի
  gramm: prs,sg,3
  gloss: SBJV.PRS.3SG
 -flex: .ինք
  gramm: prs,pl,1
  gloss: SBJV.PRS.1PL
 -flex: .իք
  gramm: prs,pl,2
  gloss: SBJV.PRS.2PL
 -flex: .ին
  gramm: prs,pl,3
  gloss: SBJV.PRS.3PL

 -flex: .եի
  gramm: pst,sg,1
  gloss: SBJV.PST.1SG
 -flex: .եիր
  gramm: pst,sg,2
  gloss: SBJV.PST.2SG
 -flex: .եր
  gramm: pst,sg,3
  gloss: SBJV.PST.3SG
 -flex: .եինք
  gramm: pst,pl,1
  gloss: SBJV.PST.1PL
 -flex: .եիք
  gramm: pst,pl,2
  gloss: SBJV.PST.2PL
 -flex: .եին
  gramm: pst,pl,3
  gloss: SBJV.PST.3PL


-paradigm: sbjv-a
 -flex: .ամ
  gramm: prs,sg,1
  gloss: SBJV.PRS.1SG
 -flex: .աս
  gramm: prs,sg,2
  gloss: SBJV.PRS.2SG
 -flex: .ա
  gramm: prs,sg,3
  gloss: SBJV.PRS.3SG
 -flex: .անք
  gramm: prs,pl,1
  gloss: SBJV.PRS.1PL
 -flex: .աք
  gramm: prs,pl,2
  gloss: SBJV.PRS.2PL
 -flex: .ան
  gramm: prs,pl,3
  gloss: SBJV.PRS.3PL

 -flex: .այի//.աի
  gramm: pst,sg,1
  gloss: SBJV.PST.1SG
 -flex: .այիր//.աիր
  gramm: pst,sg,2
  gloss: SBJV.PST.2SG
 -flex: .ար
  gramm: pst,sg,3
  gloss: SBJV.PST.3SG
 -flex: .այինք//.աինք
  gramm: pst,pl,1
  gloss: SBJV.PST.1PL
 -flex: .այիք//.աիք
  gramm: pst,pl,2
  gloss: SBJV.PST.2PL
 -flex: .ային//.աին
  gramm: pst,pl,3
  gloss: SBJV.PST.3PL


-paradigm: sbjv_past_y
 -flex: .յի
  gramm: pst,sg,1
  gloss: SBJV.PST.1SG
 -flex: .յի|ր
  gramm: pst,sg,2
  gloss: SBJV.PST|2SG
 -flex: .ր
  gramm: pst,sg,3
  gloss: SBJV.PST.3SG
 -flex: .յի|նք
  gramm: pst,pl,1
  gloss: SBJV.PST|1PL
 -flex: .յի|ք
  gramm: pst,pl,2
  gloss: SBJV.PST|2PL
 -flex: .յի|ն
  gramm: pst,pl,3
  gloss: SBJV.PST|3PL


-paradigm: sbjv-0
 -flex: .մ
  gramm: prs,sg,1
  gloss: SBJV.PRS.1SG
 -flex: .ս
  gramm: prs,sg,2
  gloss: SBJV.PRS.2SG
 -flex: .
  gramm: prs,sg,3
 -flex: .նք
  gramm: prs,pl,1
  gloss: SBJV.PRS.1PL
 -flex: .ք
  gramm: prs,pl,2
  gloss: SBJV.PRS.2PL
 -flex: .ն
  gramm: prs,pl,3
  gloss: SBJV.PRS.3PL

 -flex: .յի//.ի
  gramm: pst,sg,1
  gloss: SBJV.PST.1SG
 -flex: .յիր//.իր
  gramm: pst,sg,2
  gloss: SBJV.PST.2SG
 -flex: .ր
  gramm: pst,sg,3
  gloss: SBJV.PST.3SG
 -flex: .յինք//.ինք
  gramm: pst,pl,1
  gloss: SBJV.PST.1PL
 -flex: .յիք//.իք
  gramm: pst,pl,2
  gloss: SBJV.PST.2PL
 -flex: .յին//.ին
  gramm: pst,pl,3
  gloss: SBJV.PST.3PL


-paradigm: aor-ec
 -flex: .եց|ի
  gramm: aor,sg,1
  gloss: AOR|1SG
 -flex: .եց|իր
  gramm: aor,sg,2
  gloss: AOR|2SG
 -flex: .եց
  gramm: aor,sg,3
  gloss: AOR.3SG
 -flex: .եց|ինք
  gramm: aor,pl,1
  gloss: AOR|1PL
 -flex: .եց|իք
  gramm: aor,pl,2
  gloss: AOR|2PL
 -flex: .եց|ին
  gramm: aor,pl,3
  gloss: AOR|3PL

-paradigm: aor-ac
 -flex: .աց|ի
  gramm: aor,sg,1
  gloss: AOR|1SG
 -flex: .աց|իր
  gramm: aor,sg,2
  gloss: AOR|2SG
 -flex: .աց
  gramm: aor,sg,3
  gloss: AOR.3SG
 -flex: .աց|ինք
  gramm: aor,pl,1
  gloss: AOR|1PL
 -flex: .աց|իք
  gramm: aor,pl,2
  gloss: AOR|2PL
 -flex: .աց|ին
  gramm: aor,pl,3
  gloss: AOR|3PL

-paradigm: aor-i-11c
 -flex: .ի
  gramm: aor,sg,1
  gloss: AOR.1SG
 -flex: .իր
  gramm: aor,sg,2
  gloss: AOR.2SG
 -flex: .ավ//.աւ
  gramm: aor,sg,3
  gloss: AOR.3SG
 -flex: .ինք
  gramm: aor,pl,1
  gloss: AOR.1PL
 -flex: .իք
  gramm: aor,pl,2
  gloss: AOR.2PL
 -flex: .ին
  gramm: aor,pl,3
  gloss: AOR.3PL

-paradigm: aor-av
 -flex: .ա
  gramm: aor,sg,1
  gloss: AOR.1SG
 -flex: .ար
  gramm: aor,sg,2
  gloss: AOR.2SG
 -flex: .ավ//.աւ
  gramm: aor,sg,3
  gloss: AOR.3SG
 -flex: .անք
  gramm: aor,pl,1
  gloss: AOR.1PL
 -flex: .աք
  gramm: aor,pl,2
  gloss: AOR.2PL
 -flex: .ան
  gramm: aor,pl,3
  gloss: AOR.3PL


-paradigm: aor-i
 -flex: .ի
  gramm: aor,sg,1
  gloss: AOR.1SG
 -flex: .իր
  gramm: aor,sg,2
  gloss: AOR.2SG
 -flex: .ինք
  gramm: aor,pl,1
  gloss: AOR.1PL
 -flex: .իք
  gramm: aor,pl,2
  gloss: AOR.2PL
 -flex: .ին
  gramm: aor,pl,3
  gloss: AOR.3PL

-paradigm: aor-i-full
 -flex: .ի
  gramm: aor,sg,1
  gloss: AOR.1SG
 -flex: .իր
  gramm: aor,sg,2
  gloss: AOR.2SG
 -flex: .
  gramm: aor,sg,3
 -flex: .ինք
  gramm: aor,pl,1
  gloss: AOR.1PL
 -flex: .իք
  gramm: aor,pl,2
  gloss: AOR.2PL
 -flex: .ին
  gramm: aor,pl,3
  gloss: AOR.3PL




-paradigm: V11
 -flex: .ել
  gramm: inf
  gloss: INF
 -flex: .ել<.>
  gramm: inf
  gloss: INF
  paradigm: N21
 -flex: .ում
  gramm: cvb,ipfv
  gloss: CVB.IPFV
 -flex: .ել
  gramm: cvb,pfv
  gloss: CVB.PFV
 -flex: .ելու
  gramm: cvb,dest
  gloss: CVB.DEST
 -flex: .ելիս
  gramm: cvb,sim
  gloss: CVB.SIM
 -flex: .ի
  gramm: cvb,conneg
  gloss: CVB.CONNEG
 -flex: .ող<.>
  gramm: ptcp,sbj
  gloss: PTCP.SBJ
  paradigm: N12
 -flex: .ած<.>
  gramm: ptcp,res
  gloss: PTCP.RES
  paradigm: N12
 -flex: .<.>
  gramm: 
  paradigm: aor-ec
 -flex: .<.>
  gramm: sbjv
  paradigm: sbjv-e
 -flex: կ.<.>
  gramm: cond
  gloss: COND
  paradigm: sbjv-e
 
 -flex: չ.ել
  gramm: inf,neg
  gloss: NEG|INF
 -flex: չ.ել<.>
  gramm: inf,neg
  gloss: NEG|INF
  paradigm: N21
 -flex: չ.ելու
  gramm: cvb,dest,neg
  gloss: NEG|CVB.DEST
 -flex: չ.ելիս
  gramm: cvb,sim,neg
  gloss: NEG|CVB.SIM
 -flex: չ.ող<.>
  gramm: ptcp,sbj,neg
  gloss: NEG|PTCP.SBJ
  paradigm: N12
 -flex: չ.ած<.>
  gramm: ptcp,res,neg
  gloss: NEG|PTCP.RES
  paradigm: N12
 -flex: չ.<.>
  gramm: neg
  gloss: NEG
  paradigm: aor-ec
 -flex: չ.<.>
  gramm: sbjv,neg
  gloss: NEG
  paradigm: sbjv-e
 
 -flex: .վ<.>
  gramm: pass
  gloss: PASS
  paradigm: V11_proper
 -flex: չ.վ<.>
  gramm: pass,neg
  gloss: NEG|PASS
  paradigm: V11_proper
 -flex: .վ<.>
  gramm: pass,sbjv
  gloss: PASS
  paradigm: sbjv-e
 -flex: չ.վ<.>
  gramm: pass,sbjv,neg
  gloss: NEG|PASS
  paradigm: sbjv-e
 -flex: կ.վ<.>
  gramm: pass,cond
  gloss: COND|PASS
  paradigm: sbjv-e

 -flex: .ու<.>//.ւ<.>
  gramm: pass,old
  gloss: PASS
  paradigm: V11_proper
 -flex: չ.ու<.>//չ.ւ<.>
  gramm: pass,neg,old
  gloss: NEG|PASS
  paradigm: V11_proper
 -flex: .ու<.>//.ւ<.>
  gramm: pass,sbjv,old
  gloss: PASS
  paradigm: sbjv-e
 -flex: չ.ու<.>//չ.ւ<.>
  gramm: pass,sbjv,neg,old
  gloss: NEG|PASS
  paradigm: sbjv-e
 -flex: կ.ու<.>//կ.ւ<.>
  gramm: pass,cond,old
  gloss: COND|PASS
  paradigm: sbjv-e

 -flex: .եցն<.>
  gramm: caus
  gloss: CAUS
  paradigm: V14_proper_n
 -flex: .եցր<.>
  gramm: caus
  gloss: CAUS
  paradigm: V14_proper_r
 -flex: չ.եցն<.>
  gramm: caus,neg
  gloss: NEG|CAUS
  paradigm: V14_proper_n
 -flex: չ.եցր<.>
  gramm: caus,neg
  gloss: NEG|CAUS
  paradigm: V14_proper_r
 -flex: .եցն<.>
  gramm: caus,sbjv
  gloss: CAUS
  paradigm: sbjv-e
 -flex: չ.եցն<.>
  gramm: caus,sbjv,neg
  gloss: NEG|CAUS
  paradigm: sbjv-e
 -flex: կ.եցն<.>
  gramm: caus,cond
  gloss: COND|CAUS
  paradigm: sbjv-e

 -flex: .եց|վ<.>
  gramm: caus,pass
  gloss: CAUS|PASS
  paradigm: V11_proper
 -flex: չ.եց|վ<.>
  gramm: caus,pass,neg
  gloss: NEG|CAUS|PASS
  paradigm: V11_proper
 -flex: .եց|վ<.>
  gramm: caus,pass,sbjv
  gloss: CAUS|PASS
  paradigm: sbjv-e
 -flex: չ.եց|վ<.>
  gramm: caus,pass,sbjv,neg
  gloss: NEG|CAUS|PASS
  paradigm: sbjv-e
 -flex: կ.եց|վ<.>
  gramm: caus,pass,cond
  gloss: COND|CAUS|PASS
  paradigm: sbjv-e

 -flex: .եց|ու<.>//.եց|ւ<.>
  gramm: caus,pass,old
  gloss: CAUS|PASS
  paradigm: V11_proper
 -flex: չ.եց|ու<.>//չ.եց|ւ<.>
  gramm: caus,pass,neg,old
  gloss: NEG|CAUS|PASS
  paradigm: V11_proper
 -flex: .եց|ու<.>//.եց|ւ<.>
  gramm: caus,pass,sbjv,old
  gloss: CAUS|PASS
  paradigm: sbjv-e
 -flex: չ.եց|ու<.>//չ.եց|ւ<.>
  gramm: caus,pass,sbjv,neg,old
  gloss: NEG|CAUS|PASS
  paradigm: sbjv-e
 -flex: կ.եց|ու<.>//կ.եց|ւ<.>
  gramm: caus,pass,cond,old
  gloss: COND|CAUS|PASS
  paradigm: sbjv-e



-paradigm: V11_proper
 -flex: .ել
  gramm: inf
  gloss: INF
 -flex: .ել<.>
  gramm: inf
  gloss: INF
  paradigm: N21
 -flex: .ում
  gramm: cvb,ipfv
  gloss: CVB.IPFV
 -flex: .ել
  gramm: cvb,pfv
  gloss: CVB.PFV
 -flex: .ելու
  gramm: cvb,dest
  gloss: CVB.DEST
 -flex: .ելիս
  gramm: cvb,sim
  gloss: CVB.SIM
 -flex: .ի
  gramm: cvb,conneg
  gloss: CVB.CONNEG
 -flex: .ող<.>
  gramm: ptcp,sbj
  gloss: PTCP.SBJ
  paradigm: N12
 -flex: .ած<.>
  gramm: ptcp,res
  gloss: PTCP.RES
  paradigm: N12
 -flex: .իր
  gramm: imp,2,sg
  gloss: IMP.2SG
 -flex: .ի
  gramm: imp,2,sg,oral
  gloss: IMP.2SG
 -flex: .եք
  gramm: imp,2,pl
  gloss: IMP.2PL
 -flex: .եց|եք
  gramm: imp,2,pl,oral
  gloss: AOR|IMP.2PL
 -flex: .<.>
  gramm: 
  paradigm: aor-ec

 
 

-paradigm: V21
 -flex: .ալ
  gramm: inf
  gloss: INF
 -flex: .ալ<.>
  gramm: inf
  gloss: INF
  paradigm: N21
 -flex: .ում
  gramm: cvb,ipfv
  gloss: CVB.IPFV
 -flex: .աց|ել
  gramm: cvb,pfv
  gloss: AOR|CVB.PFV
 -flex: .ալու
  gramm: cvb,dest
  gloss: CVB.DEST
 -flex: .ալիս
  gramm: cvb,sim
  gloss: CVB.SIM
 -flex: .ա
  gramm: cvb,conneg
  gloss: CVB.CONNEG
 -flex: .աց|ող<.>
  gramm: ptcp,sbj
  gloss: AOR|PTCP.SBJ
  paradigm: N12
 -flex: .աց|ած<.>
  gramm: ptcp,res
  gloss: AOR|PTCP.RES
  paradigm: N12
 -flex: .ա
  gramm: imp,2,sg
  gloss: IMP.2SG
 -flex: .աց|եք
  gramm: imp,2,pl
  gloss: AOR|IMP.2PL
 -flex: .<.>
  gramm: 
  paradigm: aor-ac
 -flex: .<.>
  gramm: sbjv
  paradigm: sbjv-a
 -flex: կ.<.>
  gramm: cond
  gloss: COND
  paradigm: sbjv-a
 
 -flex: չ.ալ
  gramm: inf,neg
  gloss: NEG|INF
 -flex: չ.ալ<.>
  gramm: inf,neg
  gloss: NEG|INF
  paradigm: N21
 -flex: չ.ալու
  gramm: cvb,dest,neg
  gloss: NEG|CVB.DEST
 -flex: չ.ալիս
  gramm: cvb,sim,neg
  gloss: NEG|CVB.SIM
 -flex: չ.աց|ող<.>
  gramm: ptcp,sbj,neg
  gloss: NEG|AOR|PTCP.SBJ
  paradigm: N12
 -flex: չ.աց|ած<.>
  gramm: ptcp,res,neg
  gloss: NEG|AOR|PTCP.RES
  paradigm: N12
 -flex: չ.<.>
  gramm: neg
  gloss: NEG
  paradigm: aor-ac
 -flex: չ.<.>
  gramm: sbjv,neg
  gloss: NEG
  paradigm: sbjv-a

 -flex: .ացն<.>
  gramm: caus
  gloss: CAUS
  paradigm: V14_proper_n
 -flex: .ացր<.>
  gramm: caus
  gloss: CAUS
  paradigm: V14_proper_r
 -flex: չ.ացն<.>
  gramm: caus,neg
  gloss: NEG|CAUS
  paradigm: V14_proper_n
 -flex: չ.ացր<.>
  gramm: caus,neg
  gloss: NEG|CAUS
  paradigm: V14_proper_r
 -flex: .ացն<.>
  gramm: caus,sbjv
  gloss: CAUS
  paradigm: sbjv-e
 -flex: չ.ացն<.>
  gramm: caus,sbjv,neg
  gloss: NEG|CAUS
  paradigm: sbjv-e
 -flex: կ.ացն<.>
  gramm: caus,cond
  gloss: COND|CAUS
  paradigm: sbjv-e

 -flex: .աց|վ<.>
  gramm: caus,pass
  gloss: CAUS|PASS
  paradigm: V11_proper
 -flex: չ.աց|վ<.>
  gramm: caus,pass,neg
  gloss: NEG|CAUS|PASS
  paradigm: V11_proper
 -flex: .աց|վ<.>
  gramm: caus,pass,sbjv
  gloss: CAUS|PASS
  paradigm: sbjv-e
 -flex: չ.աց|վ<.>
  gramm: caus,pass,sbjv,neg
  gloss: NEG|CAUS|PASS
  paradigm: sbjv-e
 -flex: կ.աց|վ<.>
  gramm: caus,pass,cond
  gloss: COND|CAUS|PASS
  paradigm: sbjv-e

 -flex: .աց|ու<.>//.աց|ւ<.>
  gramm: caus,pass,old
  gloss: CAUS|PASS
  paradigm: V11_proper
 -flex: չ.աց|ու<.>//չ.աց|ւ<.>
  gramm: caus,pass,neg,old
  gloss: NEG|CAUS|PASS
  paradigm: V11_proper
 -flex: .աց|ու<.>//.աց|ւ<.>
  gramm: caus,pass,sbjv,old
  gloss: CAUS|PASS
  paradigm: sbjv-e
 -flex: չ.աց|ու<.>//չ.աց|ւ<.>
  gramm: caus,pass,sbjv,neg,old
  gloss: NEG|CAUS|PASS
  paradigm: sbjv-e
 -flex: կ.աց|ու<.>//կ.աց|ւ<.>
  gramm: caus,pass,cond,old
  gloss: COND|CAUS|PASS
  paradigm: sbjv-e


-paradigm: V21a
 -flex: .ող<.>
  gramm: ptcp,sbj
  gloss: PTCP.SBJ
  paradigm: N12
 -flex: չ.ող<.>
  gramm: ptcp,sbj,neg
  gloss: NEG|PTCP.SBJ
  paradigm: N12


-paradigm: V21_proper
 -flex: .ալ
  gramm: inf
  gloss: INF
 -flex: .ալ<.>
  gramm: inf
  gloss: INF
  paradigm: N21
 -flex: .ում
  gramm: cvb,ipfv
  gloss: CVB.IPFV
 -flex: .աց|ել
  gramm: cvb,pfv
  gloss: AOR|CVB.PFV
 -flex: .ալու
  gramm: cvb,dest
  gloss: CVB.DEST
 -flex: .ալիս
  gramm: cvb,sim
  gloss: CVB.SIM
 -flex: .ա
  gramm: cvb,conneg
  gloss: CVB.CONNEG
 -flex: .աց|ող<.>
  gramm: ptcp,sbj
  gloss: AOR|PTCP.SBJ
  paradigm: N12
 -flex: .աց|ած<.>
  gramm: ptcp,res
  gloss: AOR|PTCP.RES
  paradigm: N12
 -flex: .<.>
  gramm: 
  paradigm: aor-ac


-paradigm: V12
 -flex: .[ն]ել
  gramm: inf
  gloss: INF
 -flex: .[ն]ել<.>
  gramm: inf
  gloss: INF
  paradigm: N21
 -flex: .[ն]ում
  gramm: cvb,ipfv
  gloss: CVB.IPFV
 -flex: .ել
  gramm: cvb,pfv
  gloss: CVB.PFV
 -flex: .[ն]ելու
  gramm: cvb,dest
  gloss: CVB.DEST
 -flex: .[ն]ելիս
  gramm: cvb,sim
  gloss: CVB.SIM
 -flex: .[ն]ի
  gramm: cvb,conneg
  gloss: CVB.CONNEG
 -flex: .[ն]ող<.>
  gramm: ptcp,sbj
  gloss: PTCP.SBJ
  paradigm: N12
 -flex: .ած<.>
  gramm: ptcp,res
  gloss: PTCP.RES
  paradigm: N12
 -flex: .իր
  gramm: imp,2,sg
  gloss: IMP.2SG
 -flex: .ի
  gramm: imp,2,sg,oral
  gloss: IMP.2SG
 -flex: .եք
  gramm: imp,2,pl
  gloss: IMP.2PL
 -flex: .[ն]եց|եք
  gramm: imp,2,pl,oral
  gloss: AOR|IMP.2PL
 -flex: .<.>
  gramm: 
  paradigm: aor-av
 -flex: .[ն]<.>
  gramm: sbjv
  paradigm: sbjv-e
 -flex: կ.[ն]<.>
  gramm: cond
  gloss: COND
  paradigm: sbjv-e
 
 -flex: չ.[ն]ել
  gramm: inf,neg
  gloss: NEG|INF
 -flex: չ.[ն]ել<.>
  gramm: inf,neg
  gloss: NEG|INF
  paradigm: N21
 -flex: չ.[ն]ելու
  gramm: cvb,dest,neg
  gloss: NEG|CVB.DEST
 -flex: չ.[ն]ելիս
  gramm: cvb,sim,neg
  gloss: NEG|CVB.SIM
 -flex: չ.[ն]ող<.>
  gramm: ptcp,sbj,neg
  gloss: NEG|PTCP.SBJ
  paradigm: N12
 -flex: չ.ած<.>
  gramm: ptcp,res,neg
  gloss: NEG|PTCP.RES
  paradigm: N12
 -flex: չ.<.>
  gramm: neg
  gloss: NEG
  paradigm: aor-av
 -flex: չ.[ն]<.>
  gramm: sbjv,neg
  gloss: NEG
  paradigm: sbjv-e
 
 -flex: .[ն]վ<.>
  gramm: pass
  gloss: PASS
  paradigm: V11_proper
 -flex: չ.[ն]վ<.>
  gramm: pass,neg
  gloss: NEG|PASS
  paradigm: V11_proper
 -flex: .[ն]վ<.>
  gramm: pass,sbjv
  gloss: PASS
  paradigm: sbjv-e
 -flex: չ.[ն]վ<.>
  gramm: pass,sbjv,neg
  gloss: NEG|PASS
  paradigm: sbjv-e
 -flex: կ.[ն]վ<.>
  gramm: pass,cond
  gloss: COND|PASS
  paradigm: sbjv-e

 -flex: .[ն]ու<.>//.[ն]ւ<.>
  gramm: pass,old
  gloss: PASS
  paradigm: V11_proper
 -flex: չ.[ն]ու<.>//չ.[ն]ւ<.>
  gramm: pass,neg,old
  gloss: NEG|PASS
  paradigm: V11_proper
 -flex: .[ն]ու<.>//.[ն]ւ<.>
  gramm: pass,sbjv,old
  gloss: PASS
  paradigm: sbjv-e
 -flex: չ.[ն]ու<.>//չ.[ն]ւ<.>
  gramm: pass,sbjv,neg,old
  gloss: NEG|PASS
  paradigm: sbjv-e
 -flex: կ.[ն]ու<.>//կ.[ն]ւ<.>
  gramm: pass,cond,old
  gloss: COND|PASS
  paradigm: sbjv-e

 -flex: .ցն<.>
  gramm: caus
  gloss: CAUS
  paradigm: V14_proper_n
 -flex: .ցր<.>
  gramm: caus
  gloss: CAUS
  paradigm: V14_proper_r
 -flex: չ.ցն<.>
  gramm: caus,neg
  gloss: NEG|CAUS
  paradigm: V14_proper_n
 -flex: չ.ցր<.>
  gramm: caus,neg
  gloss: NEG|CAUS
  paradigm: V14_proper_r
 -flex: .ցն<.>
  gramm: caus,sbjv
  gloss: CAUS
  paradigm: sbjv-e
 -flex: չ.ցն<.>
  gramm: caus,sbjv,neg
  gloss: NEG|CAUS
  paradigm: sbjv-e
 -flex: կ.ցն<.>
  gramm: caus,cond
  gloss: COND|CAUS
  paradigm: sbjv-e

 -flex: .ց|վ<.>
  gramm: caus,pass
  gloss: CAUS|PASS
  paradigm: V11_proper
 -flex: չ.ց|վ<.>
  gramm: caus,pass,neg
  gloss: NEG|CAUS|PASS
  paradigm: V11_proper
 -flex: .ց|վ<.>
  gramm: caus,pass,sbjv
  gloss: CAUS|PASS
  paradigm: sbjv-e
 -flex: չ.ց|վ<.>
  gramm: caus,pass,sbjv,neg
  gloss: NEG|CAUS|PASS
  paradigm: sbjv-e
 -flex: կ.ց|վ<.>
  gramm: caus,pass,cond
  gloss: COND|CAUS|PASS
  paradigm: sbjv-e

 -flex: .ց|ու<.>//.ց|ւ<.>
  gramm: caus,pass,old
  gloss: CAUS|PASS
  paradigm: V11_proper
 -flex: չ.ց|ու<.>//չ.ց|ւ<.>
  gramm: caus,pass,neg,old
  gloss: NEG|CAUS|PASS
  paradigm: V11_proper
 -flex: .ց|ու<.>//.ց|ւ<.>
  gramm: caus,pass,sbjv,old
  gloss: CAUS|PASS
  paradigm: sbjv-e
 -flex: չ.ց|ու<.>//չ.ց|ւ<.>
  gramm: caus,pass,sbjv,neg,old
  gloss: NEG|CAUS|PASS
  paradigm: sbjv-e
 -flex: կ.ց|ու<.>//կ.ց|ւ<.>
  gramm: caus,pass,cond,old
  gloss: COND|CAUS|PASS
  paradigm: sbjv-e



-paradigm: V13
 -flex: .[չ]ել
  gramm: inf
  gloss: INF
 -flex: .[չ]ել<.>
  gramm: inf
  gloss: INF
  paradigm: N21
 -flex: .[չ]ում
  gramm: cvb,ipfv
  gloss: CVB.IPFV
 -flex: .ել
  gramm: cvb,pfv
  gloss: CVB.PFV
 -flex: .[չ]ելու
  gramm: cvb,dest
  gloss: CVB.DEST
 -flex: .[չ]ելիս
  gramm: cvb,sim
  gloss: CVB.SIM
 -flex: .[չ]ի
  gramm: cvb,conneg
  gloss: CVB.CONNEG
 -flex: .[չ]ող<.>
  gramm: ptcp,sbj
  gloss: PTCP.SBJ
  paradigm: N12
 -flex: .ած<.>
  gramm: ptcp,res
  gloss: PTCP.RES
  paradigm: N12
 -flex: .իր
  gramm: imp,2,sg
  gloss: IMP.2SG
 -flex: .ի
  gramm: imp,2,sg,oral
  gloss: IMP.2SG
 -flex: .եք
  gramm: imp,2,pl
  gloss: IMP.2PL
 -flex: .[չ]եց|եք
  gramm: imp,2,pl,oral
  gloss: AOR|IMP.2PL
 -flex: .<.>
  gramm: 
  paradigm: aor-av
 -flex: .[չ]<.>
  gramm: sbjv
  paradigm: sbjv-e
 -flex: կ.[չ]<.>
  gramm: cond
  gloss: COND
  paradigm: sbjv-e
 
 -flex: չ.[չ]ել
  gramm: inf,neg
  gloss: NEG|INF
 -flex: չ.[չ]ել<.>
  gramm: inf,neg
  gloss: NEG|INF
  paradigm: N21
 -flex: չ.[չ]ելու
  gramm: cvb,dest,neg
  gloss: NEG|CVB.DEST
 -flex: չ.[չ]ելիս
  gramm: cvb,sim,neg
  gloss: NEG|CVB.SIM
 -flex: չ.[չ]ող<.>
  gramm: ptcp,sbj,neg
  gloss: NEG|PTCP.SBJ
  paradigm: N12
 -flex: չ.ած<.>
  gramm: ptcp,res,neg
  gloss: NEG|PTCP.RES
  paradigm: N12
 -flex: չ.<.>
  gramm: neg
  gloss: NEG
  paradigm: aor-av
 -flex: չ.[չ]<.>
  gramm: sbjv,neg
  gloss: NEG
  paradigm: sbjv-e
 
 -flex: .[չ]վ<.>
  gramm: pass
  gloss: PASS
  paradigm: V11_proper
 -flex: չ.[չ]վ<.>
  gramm: pass,neg
  gloss: NEG|PASS
  paradigm: V11_proper
 -flex: .[չ]վ<.>
  gramm: pass,sbjv
  gloss: PASS
  paradigm: sbjv-e
 -flex: չ.[չ]վ<.>
  gramm: pass,sbjv,neg
  gloss: NEG|PASS
  paradigm: sbjv-e
 -flex: կ.[չ]վ<.>
  gramm: pass,cond
  gloss: COND|PASS
  paradigm: sbjv-e

 -flex: .[չ]ու<.>//.[չ]ւ<.>
  gramm: pass,old
  gloss: PASS
  paradigm: V11_proper
 -flex: չ.[չ]ու<.>//չ.[չ]ւ<.>
  gramm: pass,neg,old
  gloss: NEG|PASS
  paradigm: V11_proper
 -flex: .[չ]ու<.>//.[չ]ւ<.>
  gramm: pass,sbjv,old
  gloss: PASS
  paradigm: sbjv-e
 -flex: չ.[չ]ու<.>//չ.[չ]ւ<.>
  gramm: pass,sbjv,neg,old
  gloss: NEG|PASS
  paradigm: sbjv-e
 -flex: կ.[չ]ու<.>//կ.[չ]ւ<.>
  gramm: pass,cond,old
  gloss: COND|PASS
  paradigm: sbjv-e

 -flex: .ցն<.>
  gramm: caus
  gloss: CAUS
  paradigm: V14_proper_n
 -flex: .ցր<.>
  gramm: caus
  gloss: CAUS
  paradigm: V14_proper_r
 -flex: չ.ցն<.>
  gramm: caus,neg
  gloss: NEG|CAUS
  paradigm: V14_proper_n
 -flex: չ.ցր<.>
  gramm: caus,neg
  gloss: NEG|CAUS
  paradigm: V14_proper_r
 -flex: .ցն<.>
  gramm: caus,sbjv
  gloss: CAUS
  paradigm: sbjv-e
 -flex: չ.ցն<.>
  gramm: caus,sbjv,neg
  gloss: NEG|CAUS
  paradigm: sbjv-e
 -flex: կ.ցն<.>
  gramm: caus,cond
  gloss: COND|CAUS
  paradigm: sbjv-e

 -flex: .ց|վ<.>
  gramm: caus,pass
  gloss: CAUS|PASS
  paradigm: V11_proper
 -flex: չ.ց|վ<.>
  gramm: caus,pass,neg
  gloss: NEG|CAUS|PASS
  paradigm: V11_proper
 -flex: .ց|վ<.>
  gramm: caus,pass,sbjv
  gloss: CAUS|PASS
  paradigm: sbjv-e
 -flex: չ.ց|վ<.>
  gramm: caus,pass,sbjv,neg
  gloss: NEG|CAUS|PASS
  paradigm: sbjv-e
 -flex: կ.ց|վ<.>
  gramm: caus,pass,cond
  gloss: COND|CAUS|PASS
  paradigm: sbjv-e

 -flex: .ց|ու<.>//.ց|ւ<.>
  gramm: caus,pass,old
  gloss: CAUS|PASS
  paradigm: V11_proper
 -flex: չ.ց|ու<.>//չ.ց|ւ<.>
  gramm: caus,pass,neg,old
  gloss: NEG|CAUS|PASS
  paradigm: V11_proper
 -flex: .ց|ու<.>//.ց|ւ<.>
  gramm: caus,pass,sbjv,old
  gloss: CAUS|PASS
  paradigm: sbjv-e
 -flex: չ.ց|ու<.>//չ.ց|ւ<.>
  gramm: caus,pass,sbjv,neg,old
  gloss: NEG|CAUS|PASS
  paradigm: sbjv-e
 -flex: կ.ց|ու<.>//կ.ց|ւ<.>
  gramm: caus,pass,cond,old
  gloss: COND|CAUS|PASS
  paradigm: sbjv-e


-paradigm: V14
 -flex: .[ն]ել
  gramm: inf
  gloss: INF
 -flex: .[ն]ել<.>
  gramm: inf
  gloss: INF
  paradigm: N21
 -flex: .[ն]ում
  gramm: cvb,ipfv
  gloss: CVB.IPFV
 -flex: .[ր]ել
  gramm: cvb,pfv
  gloss: CVB.PFV
 -flex: .[ն]ելու
  gramm: cvb,dest
  gloss: CVB.DEST
 -flex: .[ն]ելիս
  gramm: cvb,sim
  gloss: CVB.SIM
 -flex: .[ն]ի
  gramm: cvb,conneg
  gloss: CVB.CONNEG
 -flex: .[ն]ող<.>
  gramm: ptcp,sbj
  gloss: PTCP.SBJ
  paradigm: N12
 -flex: .[ր]ած<.>
  gramm: ptcp,res
  gloss: PTCP.RES
  paradigm: N12
 -flex: .[ն]<.>
  gramm: sbjv
  paradigm: sbjv-e
 -flex: կ.[ն]<.>
  gramm: cond
  gloss: COND
  paradigm: sbjv-e
 
 -flex: չ.[ն]ել
  gramm: inf,neg
  gloss: NEG|INF
 -flex: չ.[ն]ել<.>
  gramm: inf,neg
  gloss: NEG|INF
  paradigm: N21
 -flex: չ.[ն]ելու
  gramm: cvb,dest,neg
  gloss: NEG|CVB.DEST
 -flex: չ.[ն]ելիս
  gramm: cvb,sim,neg
  gloss: NEG|CVB.SIM
 -flex: չ.[ն]ող<.>
  gramm: ptcp,sbj,neg
  gloss: NEG|PTCP.SBJ
  paradigm: N12
 -flex: չ.[ր]ած<.>
  gramm: ptcp,res,neg
  gloss: NEG|PTCP.RES
  paradigm: N12
 -flex: չ.[ն]<.>
  gramm: sbjv,neg
  gloss: NEG
  paradigm: sbjv-e



-paradigm: V14_proper_n
 -flex: .ել
  gramm: inf
  gloss: INF
 -flex: .ել<.>
  gramm: inf
  gloss: INF
  paradigm: N21
 -flex: .ում
  gramm: cvb,ipfv
  gloss: CVB.IPFV
 -flex: .ելու
  gramm: cvb,dest
  gloss: CVB.DEST
 -flex: .ելիս
  gramm: cvb,sim
  gloss: CVB.SIM
 -flex: .ի
  gramm: cvb,conneg
  gloss: CVB.CONNEG
 -flex: .ող<.>
  gramm: ptcp,sbj
  gloss: PTCP.SBJ
  paradigm: N12

-paradigm: V14_proper_r
 -flex: .ել
  gramm: cvb,pfv
  gloss: CVB.PFV
 -flex: .ած<.>
  gramm: ptcp,res
  gloss: PTCP.RES
  paradigm: N12
 -flex: .ու
  gramm: imp,2,sg
  gloss: IMP.2SG
 -flex: .եք
  gramm: imp,2,pl
  gloss: IMP.2PL
 -flex: .եց|եք
  gramm: imp,2,pl,oral
  gloss: AOR|IMP.2PL
 -flex: .<.>
  gramm: 
  paradigm: aor-ec
  paradigm: aor-i




-paradigm: V22
 -flex: .[ն]ալ
  gramm: inf
  gloss: INF
 -flex: .[ն]ալ<.>
  gramm: inf
  gloss: INF
  paradigm: N21
 -flex: .[ն]ում
  gramm: cvb,ipfv
  gloss: CVB.IPFV
 -flex: .ց|ել
  gramm: cvb,pfv
  gloss: AOR|CVB.PFV
 -flex: .[ն]ալու
  gramm: cvb,dest
  gloss: CVB.DEST
 -flex: .[ն]ալիս
  gramm: cvb,sim
  gloss: CVB.SIM
 -flex: .[ն]ա
  gramm: cvb,conneg
  gloss: CVB.CONNEG
 -flex: .ց|ող<.>
  gramm: ptcp,sbj
  gloss: AOR|PTCP.SBJ
  paradigm: N12
 -flex: .ց|ած<.>
  gramm: ptcp,res
  gloss: AOR|PTCP.RES
  paradigm: N12
 -flex: .[ն]<.>
  gramm: sbjv
  paradigm: sbjv-a
 -flex: կ.[ն]<.>
  gramm: cond
  gloss: COND
  paradigm: sbjv-a
 
 -flex: չ.[ն]ալ
  gramm: inf,neg
  gloss: NEG|INF
 -flex: չ.[ն]ալ<.>
  gramm: inf,neg
  gloss: NEG|INF
  paradigm: N21
 -flex: չ.[ն]ալու
  gramm: cvb,dest,neg
  gloss: NEG|CVB.DEST
 -flex: չ.[ն]ալիս
  gramm: cvb,sim,neg
  gloss: NEG|CVB.SIM
 -flex: չ.ց|ող<.>
  gramm: ptcp,sbj,neg
  gloss: NEG|AOR|PTCP.SBJ
  paradigm: N12
 -flex: չ.ց|ած<.>
  gramm: ptcp,res,neg
  gloss: NEG|AOR|PTCP.RES
  paradigm: N12
 -flex: չ.[ն]<.>
  gramm: sbjv,neg
  gloss: NEG
  paradigm: sbjv-a

 -flex: .ցն<.>
  gramm: caus
  gloss: CAUS
  paradigm: V14_proper_n
 -flex: .ցր<.>
  gramm: caus
  gloss: CAUS
  paradigm: V14_proper_r
 -flex: չ.ցն<.>
  gramm: caus,neg
  gloss: NEG|CAUS
  paradigm: V14_proper_n
 -flex: չ.ցր<.>
  gramm: caus,neg
  gloss: NEG|CAUS
  paradigm: V14_proper_r
 -flex: .ցն<.>
  gramm: caus,sbjv
  gloss: CAUS
  paradigm: sbjv-e
 -flex: չ.ցն<.>
  gramm: caus,sbjv,neg
  gloss: NEG|CAUS
  paradigm: sbjv-e
 -flex: կ.ցն<.>
  gramm: caus,cond
  gloss: COND|CAUS
  paradigm: sbjv-e

 -flex: .ց|վ<.>
  gramm: caus,pass
  gloss: CAUS|PASS
  paradigm: V11_proper
 -flex: չ.ց|վ<.>
  gramm: caus,pass,neg
  gloss: NEG|CAUS|PASS
  paradigm: V11_proper
 -flex: .ց|վ<.>
  gramm: caus,pass,sbjv
  gloss: CAUS|PASS
  paradigm: sbjv-e
 -flex: չ.ց|վ<.>
  gramm: caus,pass,sbjv,neg
  gloss: NEG|CAUS|PASS
  paradigm: sbjv-e
 -flex: կ.ց|վ<.>
  gramm: caus,pass,cond
  gloss: COND|CAUS|PASS
  paradigm: sbjv-e

 -flex: .ց|ու<.>//.ց|ւ<.>
  gramm: caus,pass,old
  gloss: CAUS|PASS
  paradigm: V11_proper
 -flex: չ.ց|ու<.>//չ.ց|ւ<.>
  gramm: caus,pass,neg,old
  gloss: NEG|CAUS|PASS
  paradigm: V11_proper
 -flex: .ց|ու<.>//.ց|ւ<.>
  gramm: caus,pass,sbjv,old
  gloss: CAUS|PASS
  paradigm: sbjv-e
 -flex: չ.ց|ու<.>//չ.ց|ւ<.>
  gramm: caus,pass,sbjv,neg,old
  gloss: NEG|CAUS|PASS
  paradigm: sbjv-e
 -flex: կ.ց|ու<.>//կ.ց|ւ<.>
  gramm: caus,pass,cond,old
  gloss: COND|CAUS|PASS
  paradigm: sbjv-e



-paradigm: V41
 -flex: <1>.մ
  gramm: prs,sg,1
  gloss: PRS.1SG
 -flex: <2>.մ
  gramm: prs,sg,1
  gloss: PRS.1SG
 -flex: <1>.ս
  gramm: prs,sg,2
  gloss: PRS.2SG
 -flex: <2>.ս
  gramm: prs,sg,2
  gloss: PRS.2SG
 -flex: <0>.
  gramm: prs,sg,3
 -flex: <3>.
  gramm: prs,sg,3,oral
 -flex: <1>.նք
  gramm: prs,pl,1
  gloss: PRS.1PL
 -flex: <2>.նք
  gramm: prs,pl,1
  gloss: PRS.1PL
 -flex: <1>.ք
  gramm: prs,pl,2
  gloss: PRS.2PL
 -flex: <2>.ք
  gramm: prs,pl,2
  gloss: PRS.2PL
 -flex: <1>.ն
  gramm: prs,pl,3
  gloss: PRS.3PL
 -flex: <2>.ն
  gramm: prs,pl,3
  gloss: PRS.3PL
 -flex: <0>.ի
  gramm: pst,sg,1
  gloss: PST.1SG
 -flex: <0>.ի|ր
  gramm: pst,sg,2
  gloss: PST|2SG
 -flex: <0>.ր
  gramm: pst,sg,3
  gloss: PST.3SG
 -flex: <0>.ի|նք
  gramm: pst,pl,1
  gloss: PST|1PL
 -flex: <0>.ի|ք
  gramm: pst,pl,2
  gloss: PST|2PL
 -flex: <0>.ի|ն
  gramm: pst,pl,3
  gloss: PST|3PL

 -flex: <1>չ.մ
  gramm: prs,sg,1,neg
  gloss: NEG|PRS.1SG
 -flex: <1>չ.ս
  gramm: prs,sg,2,neg
  gloss: NEG|PRS.2SG
 -flex: <0,2>չ.
  gramm: prs,sg,3,neg
  gloss: NEG
 -flex: <1>չ.նք
  gramm: prs,pl,1,neg
  gloss: NEG|PRS.1PL
 -flex: <1>չ.ք
  gramm: prs,pl,2,neg
  gloss: NEG|PRS.2PL
 -flex: <1>չ.ն
  gramm: prs,pl,3,neg
  gloss: NEG|PRS.3PL
 -flex: <0>չ.ի
  gramm: pst,sg,1,neg
  gloss: NEG|PST.1SG
 -flex: <0>չ.ի|ր
  gramm: pst,sg,2,neg
  gloss: NEG|PST|2SG
 -flex: <0>չ.ր
  gramm: pst,sg,3,neg
  gloss: NEG|PST.3SG
 -flex: <0>չ.ի|նք
  gramm: pst,pl,1,neg
  gloss: NEG|PST|1PL
 -flex: <0>չ.ի|ք
  gramm: pst,pl,2,neg
  gloss: NEG|PST|2PL
 -flex: <0>չ.ի|ն
  gramm: pst,pl,3,neg
  gloss: NEG|PST|3PL


-paradigm: V42
 -flex: .մ
  gramm: prs,sg,1
  gloss: PRS.1SG
 -flex: .ս
  gramm: prs,sg,2
  gloss: PRS.2SG
 -flex: .
  gramm: prs,sg,2
  gloss: PRS.2SG
 -flex: .նք
  gramm: prs,pl,1
  gloss: PRS.1PL
 -flex: .ք
  gramm: prs,pl,2
  gloss: PRS.2PL
 -flex: .ն
  gramm: prs,pl,3
  gloss: PRS.3PL
 -flex: .յի
  gramm: pst,sg,1
  gloss: PST.1SG
 -flex: .յի|ր
  gramm: pst,sg,2
  gloss: PST|2SG
 -flex: .ր
  gramm: pst,sg,3
  gloss: PST.3SG
 -flex: .յի|նք
  gramm: pst,pl,1
  gloss: PST|1PL
 -flex: .յի|ք
  gramm: pst,pl,2
  gloss: PST|2PL
 -flex: .յի|ն
  gramm: pst,pl,3
  gloss: PST|3PL

 -flex: չ.մ
  gramm: prs,sg,1,neg
  gloss: NEG|PRS.1SG
 -flex: չ.ս
  gramm: prs,sg,2,neg
  gloss: NEG|PRS.2SG
 -flex: չ.
  gramm: prs,sg,2,neg
  gloss: NEG|PRS.2SG
 -flex: չ.նք
  gramm: prs,pl,1,neg
  gloss: NEG|PRS.1PL
 -flex: չ.ք
  gramm: prs,pl,2,neg
  gloss: NEG|PRS.2PL
 -flex: չ.ն
  gramm: prs,pl,3,neg
  gloss: NEG|PRS.3PL
 -flex: չ.յի
  gramm: pst,sg,1,neg
  gloss: NEG|PST.1SG
 -flex: չ.յի|ր
  gramm: pst,sg,2,neg
  gloss: NEG|PST|2SG
 -flex: չ.ր
  gramm: pst,sg,3,neg
  gloss: NEG|PST.3SG
 -flex: չ.յի|նք
  gramm: pst,pl,1,neg
  gloss: NEG|PST|1PL
 -flex: չ.յի|ք
  gramm: pst,pl,2,neg
  gloss: NEG|PST|2PL
 -flex: չ.յի|ն
  gramm: pst,pl,3,neg
  gloss: NEG|PST|3PL




-paradigm: V43
 -flex: <0>.մ
  gramm: prs,sg,1
  gloss: PRS.1SG
 -flex: <0>.ս
  gramm: prs,sg,2
  gloss: PRS.2SG
 -flex: <0,1>.
  gramm: prs,sg,3
 -flex: <0>.նք
  gramm: prs,pl,1
  gloss: PRS.1PL
 -flex: <0>.ք
  gramm: prs,pl,2
  gloss: PRS.2PL
 -flex: <0>.ն
  gramm: prs,pl,3
  gloss: PRS.3PL
 -flex: <0>.ի
  gramm: pst,sg,1
  gloss: PST.1SG
 -flex: <0>.ի|ր
  gramm: pst,sg,2
  gloss: PST|2SG
 -flex: <0>.ր
  gramm: pst,sg,3
  gloss: PST.3SG
 -flex: <0>.ի|նք
  gramm: pst,pl,1
  gloss: PST|1PL
 -flex: <0>.ի|ք
  gramm: pst,pl,2
  gloss: PST|2PL
 -flex: <0>.ի|ն
  gramm: pst,pl,3
  gloss: PST|3PL

 -flex: <0>չ.մ
  gramm: prs,sg,1,neg
  gloss: NEG|PRS.1SG
 -flex: <0>չ.ս
  gramm: prs,sg,2,neg
  gloss: NEG|PRS.2SG
 -flex: <0,1>չ.
  gramm: prs,sg,3,neg
  gloss: NEG
 -flex: <0>չ.նք
  gramm: prs,pl,1,neg
  gloss: NEG|PRS.1PL
 -flex: <0>չ.ք
  gramm: prs,pl,2,neg
  gloss: NEG|PRS.2PL
 -flex: <0>չ.ն
  gramm: prs,pl,3,neg
  gloss: NEG|PRS.3PL
 -flex: <0>չ.ի
  gramm: pst,sg,1,neg
  gloss: NEG|PST.1SG
 -flex: <0>չ.ի|ր
  gramm: pst,sg,2,neg
  gloss: NEG|PST|2SG
 -flex: <0>չ.ր
  gramm: pst,sg,3,neg
  gloss: NEG|PST.3SG
 -flex: <0>չ.ի|նք
  gramm: pst,pl,1,neg
  gloss: NEG|PST|1PL
 -flex: <0>չ.ի|ք
  gramm: pst,pl,2,neg
  gloss: NEG|PST|2PL
 -flex: <0>չ.ի|ն
  gramm: pst,pl,3,neg
  gloss: NEG|PST|3PL


-paradigm: V11_main
 -flex: .իր
  gramm: imp,2,sg
  gloss: IMP.2SG
 -flex: .ի
  gramm: imp,2,sg,oral
  gloss: IMP.2SG
 -flex: .եք
  gramm: imp,2,pl
  gloss: IMP.2PL
 -flex: .եց|եք
  gramm: imp,2,pl,oral
  gloss: AOR|IMP.2PL

-paradigm: V11a
 -flex: .
  gramm: imp,2,sg
 -flex: .իր
  gramm: imp,2,sg,oral
  gloss: IMP.2SG
 -flex: .եք
  gramm: imp,2,pl
  gloss: IMP.2PL
 -flex: .եց|եք
  gramm: imp,2,pl,oral
  gloss: AOR|IMP.2PL
 -flex: .<.>
  gramm: 
  paradigm: aor-i
 -flex: չ.<.>
  gramm: neg
  gloss: NEG
  paradigm: aor-i

-paradigm: V11b
 -flex: .իր
  gramm: imp,2,sg
  gloss: IMP.2SG
 -flex: .
  gramm: imp,2,sg,oral
 -flex: .եք
  gramm: imp,2,pl,oral
  gloss: IMP.2PL
 -flex: .եց|եք
  gramm: imp,2,pl
  gloss: AOR|IMP.2PL
 -flex: .<.>
  gramm: 
  paradigm: aor-i
 -flex: չ.<.>
  gramm: neg
  gloss: NEG
  paradigm: aor-i

-paradigm: V11c
 -flex: .ա
  gramm: imp,2,sg
  gloss: IMP.2SG
 -flex: .իր
  gramm: imp,2,sg,oral
  gloss: IMP.2SG
 -flex: .ի
  gramm: imp,2,sg,oral
  gloss: IMP.2SG
 -flex: .եք
  gramm: imp,2,pl,oral
  gloss: IMP.2PL
 -flex: .աց|եք
  gramm: imp,2,pl
  gloss: AOR|IMP.2PL
 -flex: .<.>
  gramm: 
  paradigm: aor-ac
  paradigm: aor-i-11c
 -flex: չ.<.>
  gramm: neg
  gloss: NEG
  paradigm: aor-ac
  paradigm: aor-i-11c

-paradigm: V12_main
 -flex: .իր
  gramm: imp,2,sg
  gloss: IMP.2SG
 -flex: .ի
  gramm: imp,2,sg,oral
  gloss: IMP.2SG
 -flex: .եք
  gramm: imp,2,pl
  gloss: IMP.2PL


-paradigm: V12a
 -flex: .
  gramm: imp,2,sg
 -flex: .իր
  gramm: imp,2,sg,oral
  gloss: IMP.2SG
 -flex: .եք
  gramm: imp,2,pl
  gloss: IMP.2PL


-paradigm: V12b
 -flex: .իր
  gramm: imp,2,sg
  gloss: IMP.2SG
 -flex: .
  gramm: imp,2,sg
 -flex: .ի
  gramm: imp,2,sg,oral
  gloss: IMP.2SG
 -flex: .եք
  gramm: imp,2,pl,oral
  gloss: IMP.2PL


-paradigm: V14_main
 -flex: .[ր]ու
  gramm: imp,2,sg
  gloss: IMP.2SG
 -flex: .[ր]եք
  gramm: imp,2,pl
  gloss: IMP.2PL
 -flex: .[ր]եց|եք
  gramm: imp,2,pl,oral
  gloss: AOR|IMP.2PL
 -flex: .[ր]<.>
  gramm: 
  paradigm: aor-ec
  paradigm: aor-i
 -flex: չ.[ր]<.>
  gramm: neg
  gloss: NEG
  paradigm: aor-ec
  paradigm: aor-i

-paradigm: V14a
 -flex: .[ր]ա
  gramm: imp,2,sg
  gloss: IMP.2SG
 -flex: .[ր]եք
  gramm: imp,2,pl
  gloss: IMP.2PL
 -flex: .[ր]եց|եք
  gramm: imp,2,pl,oral
  gloss: AOR|IMP.2PL
 -flex: .[ր]<.>
  gramm: 
  paradigm: aor-ec
  paradigm: aor-i-11c
 -flex: չ.[ր]<.>
  gramm: neg
  gloss: NEG
  paradigm: aor-ec
  paradigm: aor-i-11c

-paradigm: V14b
 -flex: .իր
  gramm: imp,2,sg
  gloss: IMP.2SG
 -flex: .ի
  gramm: imp,2,sg,oral
  gloss: IMP.2SG
 -flex: .[ր]եք
  gramm: imp,2,pl,oral
  gloss: IMP.2PL
 -flex: .[ր]եց|եք
  gramm: imp,2,pl
  gloss: AOR|IMP.2PL
 -flex: .[ր]<.>
  gramm: 
  paradigm: aor-ec
  paradigm: aor-i
 -flex: չ.[ր]<.>
  gramm: neg
  gloss: NEG
  paradigm: aor-ec
  paradigm: aor-i

-paradigm: V14c
 -flex: .[ր]
  gramm: imp,2,sg
 -flex: .
  gramm: imp,2,sg,oral
 -flex: .[ր]եք
  gramm: imp,2,pl
  gloss: IMP.2PL
 -flex: .[ր]<.>
  gramm: 
  paradigm: aor-av
 -flex: չ.[ր]<.>
  gramm: neg
  gloss: NEG
  paradigm: aor-av

-paradigm: V14d
 -flex: .
  gramm: imp,2,sg
 -flex: .եք
  gramm: imp,2,pl
  gloss: IMP.2PL
 -flex: .<.>
  gramm: 
  paradigm: aor-ec
  paradigm: aor-i
 -flex: չ.<.>
  gramm: neg
  gloss: NEG
  paradigm: aor-ec
  paradigm: aor-i
 -flex: .<.>
  gramm: sbjv
  paradigm: sbjv-e
 -flex: կ.<.>
  gramm: cond
  gloss: COND
  paradigm: sbjv-e


-paradigm: V22_main
 -flex: .ց|իր
  gramm: imp,2,sg
  gloss: AOR|IMP.2SG
 -flex: .ց|ի
  gramm: imp,2,sg,oral
  gloss: AOR|IMP.2SG
 -flex: .ց|եք
  gramm: imp,2,pl
  gloss: AOR|IMP.2PL
 -flex: .ց<.>
  gramm: 
  gloss: AOR
  paradigm: aor-av
 -flex: չ.ց<.>
  gramm: neg
  gloss: NEG|AOR
  paradigm: aor-av

-paradigm: V22a
 -flex: .
  gramm: imp,2,sg
 -flex: .ց|եք
  gramm: imp,2,pl
  gloss: AOR|IMP.2PL
 -flex: .ց<.>
  gramm: 
  gloss: AOR
  paradigm: aor-i-full
 -flex: չ.ց<.>
  gramm: neg
  gloss: NEG|AOR
  paradigm: aor-i-full


-paradigm: V22b
 -flex: <0>.[ն]ալ
  gramm: inf
  gloss: INF
 -flex: <0>.[ն]ալ<.>
  gramm: inf
  gloss: INF
  paradigm: N21
 -flex: <0>.[ն]ում
  gramm: cvb,ipfv
  gloss: CVB.IPFV
 -flex: <1>.ել
  gramm: cvb,pfv
  gloss: CVB.PFV
 -flex: <0>.ել
  gramm: cvb,pfv,oral
  gloss: CVB.PFV
 -flex: <0>.[ն]ալու
  gramm: cvb,dest
  gloss: CVB.DEST
 -flex: <0>.[ն]ալիս
  gramm: cvb,sim
  gloss: CVB.SIM
 -flex: <0>.[ն]ա
  gramm: cvb,conneg
  gloss: CVB.CONNEG
 -flex: <1>.ող<.>
  gramm: ptcp,sbj
  gloss: PTCP.SBJ
  paradigm: N12
 -flex: <0>.ող<.>
  gramm: ptcp,sbj,oral
  gloss: PTCP.SBJ
  paradigm: N12
 -flex: <1>.ած<.>
  gramm: ptcp,res
  gloss: PTCP.RES
  paradigm: N12
 -flex: <0>.ած<.>
  gramm: ptcp,res,oral
  gloss: PTCP.RES
  paradigm: N12
 -flex: <1>.իր
  gramm: imp,2,sg
  gloss: IMP.2SG
 -flex: <1>.
  gramm: imp,2,sg
 -flex: <0,1>.ի
  gramm: imp,2,sg,oral
  gloss: IMP.2SG
 -flex: <1>.եք
  gramm: imp,2,pl
  gloss: IMP.2PL
 -flex: <0>.եք
  gramm: imp,2,pl,oral
  gloss: IMP.2PL
 -flex: <1>.<.>
  gramm: 
  paradigm: aor-av
 -flex: <0>.<.>
  gramm: oral
  paradigm: aor-av
 -flex: <0>.[ն]<.>
  gramm: sbjv
  paradigm: sbjv-a
 -flex: <0>կ.[ն]<.>
  gramm: cond
  gloss: COND
  paradigm: sbjv-a
 
 -flex: <0>չ.[ն]ալ
  gramm: inf,neg
  gloss: NEG|INF
 -flex: <0>չ.[ն]ալ<.>
  gramm: inf,neg
  gloss: NEG|INF
  paradigm: N21
 -flex: <0>չ.[ն]ալու
  gramm: cvb,dest,neg
  gloss: NEG|CVB.DEST
 -flex: <0>չ.[ն]ալիս
  gramm: cvb,sim,neg
  gloss: NEG|CVB.SIM
 -flex: <1>չ.ող<.>
  gramm: ptcp,sbj,neg
  gloss: NEG|PTCP.SBJ
  paradigm: N12
 -flex: <0>չ.ող<.>
  gramm: ptcp,sbj,neg,oral
  gloss: NEG|PTCP.SBJ
  paradigm: N12
 -flex: <1>չ.ած<.>
  gramm: ptcp,res,neg
  gloss: NEG|PTCP.RES
  paradigm: N12
 -flex: <0>չ.ած<.>
  gramm: ptcp,res,neg,oral
  gloss: NEG|PTCP.RES
  paradigm: N12
 -flex: <1>չ.<.>
  gramm: neg
  gloss: NEG
  paradigm: aor-av
 -flex: <0>չ.<.>
  gramm: neg,oral
  gloss: NEG
  paradigm: aor-av
 -flex: <0>չ.[ն]<.>
  gramm: sbjv,neg
  gloss: NEG
  paradigm: sbjv-a

 -flex: <0>.ցն<.>
  gramm: caus
  gloss: CAUS
  paradigm: V14_proper_n
 -flex: <0>.ցր<.>
  gramm: caus
  gloss: CAUS
  paradigm: V14_proper_r
 -flex: <0>չ.ցն<.>
  gramm: caus,neg
  gloss: NEG|CAUS
  paradigm: V14_proper_n
 -flex: <0>չ.ցր<.>
  gramm: caus,neg
  gloss: NEG|CAUS
  paradigm: V14_proper_r
 -flex: <0>.ցն<.>
  gramm: caus,sbjv
  gloss: CAUS
  paradigm: sbjv-e
 -flex: <0>չ.ցն<.>
  gramm: caus,sbjv,neg
  gloss: NEG|CAUS
  paradigm: sbjv-e
 -flex: <0>կ.ցն<.>
  gramm: caus,cond
  gloss: COND|CAUS
  paradigm: sbjv-e

 -flex: <0>.ց|վ<.>
  gramm: caus,pass
  gloss: CAUS|PASS
  paradigm: V11_proper
 -flex: <0>չ.ց|վ<.>
  gramm: caus,pass,neg
  gloss: NEG|CAUS|PASS
  paradigm: V11_proper
 -flex: <0>.ց|վ<.>
  gramm: caus,pass,sbjv
  gloss: CAUS|PASS
  paradigm: sbjv-e
 -flex: <0>չ.ց|վ<.>
  gramm: caus,pass,sbjv,neg
  gloss: NEG|CAUS|PASS
  paradigm: sbjv-e
 -flex: <0>կ.ց|վ<.>
  gramm: caus,pass,cond
  gloss: COND|CAUS|PASS
  paradigm: sbjv-e

 -flex: <0>.ց|ու<.>//.ց|ւ<.>
  gramm: caus,pass,old
  gloss: CAUS|PASS
  paradigm: V11_proper
 -flex: <0>չ.ց|ու<.>//չ.ց|ւ<.>
  gramm: caus,pass,neg,old
  gloss: NEG|CAUS|PASS
  paradigm: V11_proper
 -flex: <0>.ց|ու<.>//.ց|ւ<.>
  gramm: caus,pass,sbjv,old
  gloss: CAUS|PASS
  paradigm: sbjv-e
 -flex: <0>չ.ց|ու<.>//չ.ց|ւ<.>
  gramm: caus,pass,sbjv,neg,old
  gloss: NEG|CAUS|PASS
  paradigm: sbjv-e
 -flex: <0>կ.ց|ու<.>//կ.ց|ւ<.>
  gramm: caus,pass,cond,old
  gloss: COND|CAUS|PASS
  paradigm: sbjv-e


-paradigm: V22c
 -flex: <0>.ալ
  gramm: inf
  gloss: INF
 -flex: <0>.ալ<.>
  gramm: inf
  gloss: INF
  paradigm: N21
 -flex: <0>.ում
  gramm: cvb,ipfv
  gloss: CVB.IPFV
 -flex: <1>.ել
  gramm: cvb,pfv
  gloss: CVB.PFV
 -flex: <0,2>.ալու
  gramm: cvb,dest
  gloss: CVB.DEST
 -flex: <0>.ալիս
  gramm: cvb,sim
  gloss: CVB.SIM
 -flex: <0,2>.ա
  gramm: cvb,conneg
  gloss: CVB.CONNEG
 -flex: <1>.ող<.>
  gramm: ptcp,sbj
  gloss: PTCP.SBJ
  paradigm: N12
 -flex: <1>.ած<.>
  gramm: ptcp,res
  gloss: PTCP.RES
  paradigm: N12
 -flex: <1>.
  gramm: imp,2,sg
 -flex: <1>.եք
  gramm: imp,2,pl
  gloss: IMP.2PL
 -flex: <1>.<.>
  gramm: 
  paradigm: aor-av
 -flex: <0,2>.<.>
  gramm: sbjv
  paradigm: sbjv-a
 -flex: <0,2>կ.<.>
  gramm: cond
  gloss: COND
  paradigm: sbjv-a
 
 -flex: <0>չ.ալ
  gramm: inf,neg
  gloss: NEG|INF
 -flex: <0>չ.ալ<.>
  gramm: inf,neg
  gloss: NEG|INF
  paradigm: N21
 -flex: <0,2>չ.ալու
  gramm: cvb,dest,neg
  gloss: NEG|CVB.DEST
 -flex: <0>չ.ալիս
  gramm: cvb,sim,neg
  gloss: NEG|CVB.SIM
 -flex: <1>չ.ող<.>
  gramm: ptcp,sbj,neg
  gloss: NEG|PTCP.SBJ
  paradigm: N12
 -flex: <1>չ.ած<.>
  gramm: ptcp,res,neg
  gloss: NEG|PTCP.RES
  paradigm: N12
 -flex: <1>չ.<.>
  gramm: neg
  gloss: NEG
  paradigm: aor-av
 -flex: <0,2>չ.<.>
  gramm: sbjv,neg
  gloss: NEG
  paradigm: sbjv-a

 -flex: <0>.ցն<.>
  gramm: caus
  gloss: CAUS
  paradigm: V14_proper_n
 -flex: <0>.ցր<.>
  gramm: caus
  gloss: CAUS
  paradigm: V14_proper_r
 -flex: <0>չ.ցն<.>
  gramm: caus,neg
  gloss: NEG|CAUS
  paradigm: V14_proper_n
 -flex: <0>չ.ցր<.>
  gramm: caus,neg
  gloss: NEG|CAUS
  paradigm: V14_proper_r
 -flex: <0>.ցն<.>
  gramm: caus,sbjv
  gloss: CAUS
  paradigm: sbjv-e
 -flex: <0>չ.ցն<.>
  gramm: caus,sbjv,neg
  gloss: NEG|CAUS
  paradigm: sbjv-e
 -flex: <0>կ.ցն<.>
  gramm: caus,cond
  gloss: COND|CAUS
  paradigm: sbjv-e

 -flex: <0>.ց|վ<.>
  gramm: caus,pass
  gloss: CAUS|PASS
  paradigm: V11_proper
 -flex: <0>չ.ց|վ<.>
  gramm: caus,pass,neg
  gloss: NEG|CAUS|PASS
  paradigm: V11_proper
 -flex: <0>.ց|վ<.>
  gramm: caus,pass,sbjv
  gloss: CAUS|PASS
  paradigm: sbjv-e
 -flex: <0>չ.ց|վ<.>
  gramm: caus,pass,sbjv,neg
  gloss: NEG|CAUS|PASS
  paradigm: sbjv-e
 -flex: <0>կ.ց|վ<.>
  gramm: caus,pass,cond
  gloss: COND|CAUS|PASS
  paradigm: sbjv-e

 -flex: <0>.ց|ու<.>//.ց|ւ<.>
  gramm: caus,pass,old
  gloss: CAUS|PASS
  paradigm: V11_proper
 -flex: <0>չ.ց|ու<.>//չ.ց|ւ<.>
  gramm: caus,pass,neg,old
  gloss: NEG|CAUS|PASS
  paradigm: V11_proper
 -flex: <0>.ց|ու<.>//.ց|ւ<.>
  gramm: caus,pass,sbjv,old
  gloss: CAUS|PASS
  paradigm: sbjv-e
 -flex: <0>չ.ց|ու<.>//չ.ց|ւ<.>
  gramm: caus,pass,sbjv,neg,old
  gloss: NEG|CAUS|PASS
  paradigm: sbjv-e
 -flex: <0>կ.ց|ու<.>//կ.ց|ւ<.>
  gramm: caus,pass,cond,old
  gloss: COND|CAUS|PASS
  paradigm: sbjv-e



-paradigm: V31
 -flex: <0>.ել
  gramm: inf
  gloss: INF
 -flex: <0>.ել<.>
  gramm: inf
  gloss: INF
  paradigm: N21
 -flex: <0>.ում
  gramm: cvb,ipfv
  gloss: CVB.IPFV
 -flex: <1>.ել
  gramm: cvb,pfv
  gloss: CVB.PFV
 -flex: <0>.ելու
  gramm: cvb,dest
  gloss: CVB.DEST
 -flex: <0>.ելիս
  gramm: cvb,sim
  gloss: CVB.SIM
 -flex: <0>.ի
  gramm: cvb,conneg
  gloss: CVB.CONNEG
 -flex: <0>.ող<.>
  gramm: ptcp,sbj
  gloss: PTCP.SBJ
  paradigm: N12
 -flex: <1>.ած<.>
  gramm: ptcp,res
  gloss: PTCP.RES
  paradigm: N12
 -flex: <1>.<.>
  gramm: 
  paradigm: aor-av
 -flex: <0>.<.>
  gramm: sbjv
  paradigm: sbjv-e
 -flex: <0>կ.<.>
  gramm: cond
  gloss: COND
  paradigm: sbjv-e
 
 -flex: <0>չ.ել
  gramm: inf,neg
  gloss: NEG|INF
 -flex: <0>չ.ել<.>
  gramm: inf,neg
  gloss: NEG|INF
  paradigm: N21
 -flex: <0>չ.ելու
  gramm: cvb,dest,neg
  gloss: NEG|CVB.DEST
 -flex: <0>չ.ելիս
  gramm: cvb,sim,neg
  gloss: NEG|CVB.SIM
 -flex: <0>չ.ող<.>
  gramm: ptcp,sbj,neg
  gloss: NEG|PTCP.SBJ
  paradigm: N12
 -flex: <1>չ.ած<.>
  gramm: ptcp,res,neg
  gloss: NEG|PTCP.RES
  paradigm: N12
 -flex: <1>չ.<.>
  gramm: neg
  gloss: NEG
  paradigm: aor-av
 -flex: <0>չ.<.>
  gramm: sbjv,neg
  gloss: NEG
  paradigm: sbjv-e

 -flex: <0>.ցն<.>
  gramm: caus
  gloss: CAUS
  paradigm: V14_proper_n
 -flex: <0>.ցր<.>
  gramm: caus
  gloss: CAUS
  paradigm: V14_proper_r
 -flex: <0>չ.ցն<.>
  gramm: caus,neg
  gloss: NEG|CAUS
  paradigm: V14_proper_n
 -flex: <0>չ.ցր<.>
  gramm: caus,neg
  gloss: NEG|CAUS
  paradigm: V14_proper_r
 -flex: <0>.ցն<.>
  gramm: caus,sbjv
  gloss: CAUS
  paradigm: sbjv-e
 -flex: <0>չ.ցն<.>
  gramm: caus,sbjv,neg
  gloss: NEG|CAUS
  paradigm: sbjv-e
 -flex: <0>կ.ցն<.>
  gramm: caus,cond
  gloss: COND|CAUS
  paradigm: sbjv-e

 -flex: <0>.ց|վ<.>
  gramm: caus,pass
  gloss: CAUS|PASS
  paradigm: V11_proper
 -flex: <0>չ.ց|վ<.>
  gramm: caus,pass,neg
  gloss: NEG|CAUS|PASS
  paradigm: V11_proper
 -flex: <0>.ց|վ<.>
  gramm: caus,pass,sbjv
  gloss: CAUS|PASS
  paradigm: sbjv-e
 -flex: <0>չ.ց|վ<.>
  gramm: caus,pass,sbjv,neg
  gloss: NEG|CAUS|PASS
  paradigm: sbjv-e
 -flex: <0>կ.ց|վ<.>
  gramm: caus,pass,cond
  gloss: COND|CAUS|PASS
  paradigm: sbjv-e

 -flex: <0>.ց|ու<.>//.ց|ւ<.>
  gramm: caus,pass,old
  gloss: CAUS|PASS
  paradigm: V11_proper
 -flex: <0>չ.ց|ու<.>//չ.ց|ւ<.>
  gramm: caus,pass,neg,old
  gloss: NEG|CAUS|PASS
  paradigm: V11_proper
 -flex: <0>.ց|ու<.>//.ց|ւ<.>
  gramm: caus,pass,sbjv,old
  gloss: CAUS|PASS
  paradigm: sbjv-e
 -flex: <0>չ.ց|ու<.>//չ.ց|ւ<.>
  gramm: caus,pass,sbjv,neg,old
  gloss: NEG|CAUS|PASS
  paradigm: sbjv-e
 -flex: <0>կ.ց|ու<.>//կ.ց|ւ<.>
  gramm: caus,pass,cond,old
  gloss: COND|CAUS|PASS
  paradigm: sbjv-e


-paradigm: V31a
 -flex: <1>.
  gramm: imp,2,sg
 -flex: <1>.եք
  gramm: imp,2,pl
  gloss: IMP.2PL

-paradigm: V31b
 -flex: <1>.իր
  gramm: imp,2,sg
  gloss: IMP.2SG
 -flex: <1>.ի
  gramm: imp,2,sg,oral
  gloss: IMP.2SG
 -flex: <1>.եք
  gramm: imp,2,pl
  gloss: IMP.2PL
 -flex: <1>.ող<.>
  gramm: ptcp,sbj
  gloss: PTCP.SBJ
  paradigm: N12
 -flex: <1>չ.ող<.>
  gramm: ptcp,sbj,neg
  gloss: NEG|PTCP.SBJ
  paradigm: N12



-paradigm: V32
 -flex: <0>.ալ
  gramm: inf
  gloss: INF
 -flex: <0>.ալ<.>
  gramm: inf
  gloss: INF
  paradigm: N21
 -flex: <0>.ալիս
  gramm: cvb,ipfv
  gloss: CVB.IPFV
 -flex: <0>.ում
  gramm: cvb,ipfv,nonst
  gloss: CVB.IPFV
 -flex: <1>.ել
  gramm: cvb,pfv
  gloss: CVB.PFV
 -flex: <0>.ալու
  gramm: cvb,dest
  gloss: CVB.DEST
 -flex: <0>.ալիս
  gramm: cvb,sim
  gloss: CVB.SIM
 -flex: <0>.ա
  gramm: cvb,conneg
  gloss: CVB.CONNEG
 -flex: <1>.ող<.>
  gramm: ptcp,sbj
  gloss: PTCP.SBJ
  paradigm: N12
 -flex: <1>.ած<.>
  gramm: ptcp,res
  gloss: PTCP.RES
  paradigm: N12
 -flex: <0>.<.>
  gramm: sbjv
  paradigm: sbjv-a
 -flex: <0>կ.<.>
  gramm: cond
  gloss: COND
  paradigm: sbjv-a
 
 -flex: <0>չ.ալ
  gramm: inf,neg
  gloss: NEG|INF
 -flex: <0>չ.ալ<.>
  gramm: inf,neg
  gloss: NEG|INF
  paradigm: N21
 -flex: <0>չ.ալու
  gramm: cvb,dest,neg
  gloss: NEG|CVB.DEST
 -flex: <0>չ.ալիս
  gramm: cvb,sim,neg
  gloss: NEG|CVB.SIM
 -flex: <1>չ.ող<.>
  gramm: ptcp,sbj,neg
  gloss: NEG|PTCP.SBJ
  paradigm: N12
 -flex: <1>չ.ած<.>
  gramm: ptcp,res,neg
  gloss: NEG|PTCP.RES
  paradigm: N12
 -flex: <0>չ.[ն]<.>
  gramm: sbjv,neg
  gloss: NEG
  paradigm: sbjv-a

 -flex: <0>.ցն<.>
  gramm: caus
  gloss: CAUS
  paradigm: V14_proper_n
 -flex: <0>.ցր<.>
  gramm: caus
  gloss: CAUS
  paradigm: V14_proper_r
 -flex: <0>չ.ցն<.>
  gramm: caus,neg
  gloss: NEG|CAUS
  paradigm: V14_proper_n
 -flex: <0>չ.ցր<.>
  gramm: caus,neg
  gloss: NEG|CAUS
  paradigm: V14_proper_r
 -flex: <0>.ցն<.>
  gramm: caus,sbjv
  gloss: CAUS
  paradigm: sbjv-e
 -flex: <0>չ.ցն<.>
  gramm: caus,sbjv,neg
  gloss: NEG|CAUS
  paradigm: sbjv-e
 -flex: <0>կ.ցն<.>
  gramm: caus,cond
  gloss: COND|CAUS
  paradigm: sbjv-e

 -flex: <0>.ց|վ<.>
  gramm: caus,pass
  gloss: CAUS|PASS
  paradigm: V11_proper
 -flex: <0>չ.ց|վ<.>
  gramm: caus,pass,neg
  gloss: NEG|CAUS|PASS
  paradigm: V11_proper
 -flex: <0>.ց|վ<.>
  gramm: caus,pass,sbjv
  gloss: CAUS|PASS
  paradigm: sbjv-e
 -flex: <0>չ.ց|վ<.>
  gramm: caus,pass,sbjv,neg
  gloss: NEG|CAUS|PASS
  paradigm: sbjv-e
 -flex: <0>կ.ց|վ<.>
  gramm: caus,pass,cond
  gloss: COND|CAUS|PASS
  paradigm: sbjv-e

 -flex: <0>.ց|ու<.>//.ց|ւ<.>
  gramm: caus,pass,old
  gloss: CAUS|PASS
  paradigm: V11_proper
 -flex: <0>չ.ց|ու<.>//չ.ց|ւ<.>
  gramm: caus,pass,neg,old
  gloss: NEG|CAUS|PASS
  paradigm: V11_proper
 -flex: <0>.ց|ու<.>//.ց|ւ<.>
  gramm: caus,pass,sbjv,old
  gloss: CAUS|PASS
  paradigm: sbjv-e
 -flex: <0>չ.ց|ու<.>//չ.ց|ւ<.>
  gramm: caus,pass,sbjv,neg,old
  gloss: NEG|CAUS|PASS
  paradigm: sbjv-e
 -flex: <0>կ.ց|ու<.>//կ.ց|ւ<.>
  gramm: caus,pass,cond,old
  gloss: COND|CAUS|PASS
  paradigm: sbjv-e


-paradigm: V32a
 -flex: <1,2>.
  gramm: imp,2,sg
 -flex: <1>.եք
  gramm: imp,2,pl
  gloss: IMP.2PL
 -flex: <1>.<.>
  gramm: 
  paradigm: aor-av
 -flex: <1>չ.<.>
  gramm: neg
  gloss: NEG
  paradigm: aor-av

-paradigm: V32b
 -flex: <1>.ր
  gramm: imp,2,sg
  gloss: IMP.2SG
 -flex: <1>.եք
  gramm: imp,2,pl
  gloss: IMP.2PL
 -flex: <1>.<.>
  gramm: 
  paradigm: aor-ec
  paradigm: aor-i
 -flex: <1>չ.<.>
  gramm: neg
  gloss: NEG
  paradigm: aor-ec
  paradigm: aor-i


-paradigm: V32c
 -flex: .լ
  gramm: inf
  gloss: INF
 -flex: .լ<.>
  gramm: inf
  gloss: INF
  paradigm: N21
 -flex: .լիս
  gramm: cvb,ipfv
  gloss: CVB.IPFV
 -flex: .լում
  gramm: cvb,ipfv,nonst
  gloss: CVB.IPFV
 -flex: .[ց]ել
  gramm: cvb,pfv
  gloss: CVB.PFV
 -flex: .[ց]ելու
  gramm: cvb,dest
  gloss: CVB.DEST
 -flex: .[ց]ելիս//.լիս
  gramm: cvb,sim
  gloss: CVB.SIM
 -flex: .//.[ց]ի
  gramm: cvb,conneg
  gloss: CVB.CONNEG
 -flex: .[ց]ող<.>
  gramm: ptcp,sbj
  gloss: PTCP.SBJ
  paradigm: N12
 -flex: .[ց]ած<.>
  gramm: ptcp,res
  gloss: PTCP.RES
  paradigm: N12
 -flex: .[ց]<.>
  gramm: sbjv
  paradigm: sbjv-e
 -flex: կ.[ց]<.>
  gramm: cond
  gloss: COND
  paradigm: sbjv-e
 -flex: .<.>
  gramm: sbjv
  paradigm: sbjv-0
 -flex: կ.<.>
  gramm: cond
  gloss: COND
  paradigm: sbjv-0
 
 -flex: չ.լ
  gramm: inf,neg
  gloss: NEG|INF
 -flex: չ.լ<.>
  gramm: inf,neg
  gloss: NEG|INF
  paradigm: N21
 -flex: չ.[ց]ելու
  gramm: cvb,dest,neg
  gloss: NEG|CVB.DEST
 -flex: չ.[ց]ելիս//չ.լիս
  gramm: cvb,sim,neg
  gloss: NEG|CVB.SIM
 -flex: չ.[ց]ող<.>
  gramm: ptcp,sbj,neg
  gloss: NEG|PTCP.SBJ
  paradigm: N12
 -flex: չ.[ց]ած<.>
  gramm: ptcp,res,neg
  gloss: NEG|PTCP.RES
  paradigm: N12
 -flex: չ.[ց]<.>
  gramm: sbjv,neg
  gloss: NEG
  paradigm: sbjv-e
 -flex: չ.<.>
  gramm: sbjv,neg
  gloss: NEG
  paradigm: sbjv-0

 -flex: .ցն<.>
  gramm: caus
  gloss: CAUS
  paradigm: V14_proper_n
 -flex: .ցր<.>
  gramm: caus
  gloss: CAUS
  paradigm: V14_proper_r
 -flex: չ.ցն<.>
  gramm: caus,neg
  gloss: NEG|CAUS
  paradigm: V14_proper_n
 -flex: չ.ցր<.>
  gramm: caus,neg
  gloss: NEG|CAUS
  paradigm: V14_proper_r
 -flex: .ցն<.>
  gramm: caus,sbjv
  gloss: CAUS
  paradigm: sbjv-e
 -flex: չ.ցն<.>
  gramm: caus,sbjv,neg
  gloss: NEG|CAUS
  paradigm: sbjv-e
 -flex: կ.ցն<.>
  gramm: caus,cond
  gloss: COND|CAUS
  paradigm: sbjv-e

 -flex: .ց|վ<.>
  gramm: caus,pass
  gloss: CAUS|PASS
  paradigm: V11_proper
 -flex: չ.ց|վ<.>
  gramm: caus,pass,neg
  gloss: NEG|CAUS|PASS
  paradigm: V11_proper
 -flex: .ց|վ<.>
  gramm: caus,pass,sbjv
  gloss: CAUS|PASS
  paradigm: sbjv-e
 -flex: չ.ց|վ<.>
  gramm: caus,pass,sbjv,neg
  gloss: NEG|CAUS|PASS
  paradigm: sbjv-e
 -flex: կ.ց|վ<.>
  gramm: caus,pass,cond
  gloss: COND|CAUS|PASS
  paradigm: sbjv-e

 -flex: .ց|ու<.>//.ց|ւ<.>
  gramm: caus,pass,old
  gloss: CAUS|PASS
  paradigm: V11_proper
 -flex: չ.ց|ու<.>//չ.ց|ւ<.>
  gramm: caus,pass,neg,old
  gloss: NEG|CAUS|PASS
  paradigm: V11_proper
 -flex: .ց|ու<.>//.ց|ւ<.>
  gramm: caus,pass,sbjv,old
  gloss: CAUS|PASS
  paradigm: sbjv-e
 -flex: չ.ց|ու<.>//չ.ց|ւ<.>
  gramm: caus,pass,sbjv,neg,old
  gloss: NEG|CAUS|PASS
  paradigm: sbjv-e
 -flex: կ.ց|ու<.>//կ.ց|ւ<.>
  gramm: caus,pass,cond,old
  gloss: COND|CAUS|PASS
  paradigm: sbjv-e

-paradigm: NEG
 -flex: .
  gramm: 
 -flex: չ.
  gramm: neg
  gloss: NEG
 -flex: չը.
  gramm: neg,nonst
  gloss: NEG
